---
title: "Datenbereinigung und Analyse"
lang: "de-DE"
fontsize: 11pt
geometry: margin=2cm
output:
  pdf_document:
    toc: true
    toc_depth: 2
    number_sections: true
    latex_engine: xelatex
  word_document:
    toc: true
    toc_depth: 2
    number_sections: true
  html_document:
    toc: true
    toc_depth: 2
    toc_float: true
    number_sections: true
    code_folding: show
    df_print: paged
    theme: flatly
    highlight: tango

header-includes:
  - \usepackage{longtable}
  - \usepackage{booktabs}
  - \usepackage{array}
---

Dieses Dokument trennt Erläuterungen und ausführbaren R-Code klar voneinander. Der Mediationsteil verbindet die Regressions- und `mediate()`-Logik der Vorlesungsfolien mit einer für wiederholte Messungen geeigneten Zwei-Bedingungs-Analyse nach Montoya und Hayes (2017).

```{r setup, include=FALSE}
knitr::opts_chunk$set(
  echo = TRUE,
  warning = FALSE,
  message = FALSE,
  fig.align = "center",
  fig.width = 10,
  fig.height = 7,
  out.width = "95%"
)

options(knitr.kable.NA = "")

rmd_table_format <- function() {
  if (knitr::is_latex_output()) {
    "latex"
  } else if (knitr::is_html_output()) {
    "html"
  } else {
    "pipe"
  }
}

rmd_table_text <- function(x, caption = NULL, max_rows = 30, max_cols = 14) {
  if (inherits(x, "table")) {
    x <- as.data.frame(x)
  } else if (is.matrix(x)) {
    x <- as.data.frame(x, check.names = FALSE)
  } else if (is.atomic(x) && is.null(dim(x))) {
    if (is.null(names(x))) {
      x <- data.frame(Index = seq_along(x), Wert = unname(x), check.names = FALSE)
    } else {
      x <- data.frame(Merkmal = names(x), Wert = unname(x), check.names = FALSE)
    }
  } else {
    x <- as.data.frame(x, check.names = FALSE)
  }

  x[] <- lapply(x, function(spalte) {
    if (is.list(spalte)) {
      vapply(spalte, function(wert) paste(wert, collapse = ", "), character(1))
    } else {
      spalte
    }
  })

  n_gesamt <- nrow(x)
  p_gesamt <- ncol(x)
  x_anzeige <- x[
    seq_len(min(n_gesamt, max_rows)),
    seq_len(min(p_gesamt, max_cols)),
    drop = FALSE
  ]

  format <- rmd_table_format()
  if (identical(format, "latex")) {
    tabelle <- knitr::kable(
      x_anzeige,
      format = format,
      digits = 3,
      caption = caption,
      align = "l",
      booktabs = TRUE,
      longtable = nrow(x_anzeige) > 20
    )
  } else {
    tabelle <- knitr::kable(
      x_anzeige,
      format = format,
      digits = 3,
      caption = caption,
      align = "l"
    )
  }

  hinweise <- character()
  if (n_gesamt > max_rows) {
    hinweise <- c(
      hinweise,
      paste0("angezeigt werden ", max_rows, " von ", n_gesamt, " Zeilen")
    )
  }
  if (p_gesamt > max_cols) {
    hinweise <- c(
      hinweise,
      paste0("angezeigt werden ", max_cols, " von ", p_gesamt, " Spalten")
    )
  }

  if (length(hinweise) > 0) {
    paste0(
      tabelle,
      "\n\n*Tabellenvorschau: ",
      paste(hinweise, collapse = "; "),
      ".*"
    )
  } else {
    as.character(tabelle)
  }
}

rmd_table <- function(x, caption = NULL, max_rows = 30, max_cols = 14) {
  knitr::asis_output(
    paste0(
      "\n\n",
      rmd_table_text(x, caption, max_rows, max_cols),
      "\n\n"
    )
  )
}

rmd_alpha <- function(x) {
  teile <- character()

  if (!is.null(x$total)) {
    teile <- c(
      teile,
      rmd_table_text(x$total, caption = "Gesamtreliabilität")
    )
  }
  if (!is.null(x$alpha.drop)) {
    teile <- c(
      teile,
      rmd_table_text(
        x$alpha.drop,
        caption = "Reliabilität bei Ausschluss einzelner Items"
      )
    )
  }
  if (!is.null(x$item.stats)) {
    teile <- c(
      teile,
      rmd_table_text(x$item.stats, caption = "Itemstatistiken")
    )
  }
  if (!is.null(x$response.freq)) {
    teile <- c(
      teile,
      rmd_table_text(x$response.freq, caption = "Antwortverteilungen")
    )
  }

  knitr::asis_output(
    paste0("\n\n", paste(teile, collapse = "\n\n"), "\n\n")
  )
}

rmd_htest <- function(x) {
  schätzer <- if (is.null(x$estimate)) {
    NA_character_
  } else {
    paste(
      paste0(names(x$estimate), " = ", round(unname(x$estimate), 3)),
      collapse = "; "
    )
  }

  konfidenzintervall <- if (is.null(x$conf.int)) {
    NA_character_
  } else {
    paste(round(x$conf.int[1:2], 3), collapse = " bis ")
  }

  rmd_table(
    data.frame(
      Methode = x$method,
      Statistik = unname(x$statistic)[1],
      Freiheitsgrade = if (is.null(x$parameter)) NA else unname(x$parameter)[1],
      p_Wert = x$p.value,
      Schätzer = schätzer,
      Konfidenzintervall = konfidenzintervall,
      check.names = FALSE
    ),
    caption = "Testergebnis"
  )
}

rmd_print <- function(x, ...) {
  if (inherits(x, "ggplot")) {
    return(base::print(x, ...))
  }
  if (inherits(x, "psych") && !is.null(x$total)) {
    return(rmd_alpha(x))
  }
  if (inherits(x, "htest")) {
    return(rmd_htest(x))
  }
  if (
    is.data.frame(x) ||
      is.matrix(x) ||
      inherits(x, "table") ||
      (is.atomic(x) && is.null(dim(x)))
  ) {
    return(rmd_table(x))
  }
  base::print(x, ...)
}

print <- rmd_print

knit_print.data.frame <- function(x, options, ...) rmd_table(x)
knit_print.tbl_df <- function(x, options, ...) rmd_table(x)
knit_print.matrix <- function(x, options, ...) rmd_table(x)
knit_print.table <- function(x, options, ...) rmd_table(x)
knit_print.htest <- function(x, options, ...) rmd_htest(x)
```

<style>
body { line-height: 1.55; }
h2 { margin-top: 2.4rem; padding-bottom: 0.35rem; border-bottom: 2px solid #18BC9C; }
h3 { margin-top: 1.8rem; color: #2C3E50; }
blockquote { border-left: 4px solid #18BC9C; background: #F6F8FA; padding: 0.7rem 1rem; }
table { width: 100%; margin: 1.2rem 0 1.8rem 0; border-collapse: collapse; }
th { background: #2C3E50; color: white; padding: 0.55rem; }
td { padding: 0.45rem 0.55rem; border-bottom: 1px solid #D9E1E8; }
tr:nth-child(even) { background: #F6F8FA; }
caption { color: #2C3E50; font-weight: 600; text-align: left; }
pre { border-left: 4px solid #18BC9C; }
</style>

<!-- ANALYSIS_CODE_START -->

Bei Bedarf Pakete installieren

```{r code-001}

library(ggbreak)
library(WRS2)
library(dplyr)
library(tidyr)
library(ggplot2)
library(psych)
library(car)
library(afex)
library(emmeans)
library(rstatix)
library(pwr)
library(tidyverse)
library(lme4)
library(lmerTest)
library(mediation)
library(lmtest)



```

> **Interner Hinweis aus dem Original:** am Ende entfernen

## Automatisches Speichern der Grafiken

Alle im Skript erzeugten Grafiken nummeriert als PNG speichern

```{r code-002}
grafik_ordner <- "Grafiken"
dir.create(grafik_ordner, showWarnings = FALSE, recursive = TRUE)

grafik_counter <- 0

speichere_grafik <- function(plot, name = "Grafik") {
  grafik_counter <<- grafik_counter + 1
  sicherer_name <- gsub(
    "[^A-Za-z0-9ÄÖÜäöüß_-]+", "_", name)
  dateiname <- file.path(
    grafik_ordner,
    sprintf(
      "%03d_%s.png",
      grafik_counter,
      sicherer_name))
  ggsave(
    filename = dateiname,
    plot = plot,
    width = 10,
    height = 7,
    dpi = 300)
  invisible(plot)}

```

Für Grafiken, die im ursprünglichen Code direkt erzeugt und angezeigt werden, wird die Grafik gespeichert und anschließend wie bisher als Ergebnis zurückgegeben.

```{r code-003}
zeige_und_speichere_grafik <- function(plot, name = "Grafik") {
  speichere_grafik(plot, name)
  plot
}
```

Laden der Daten

```{r code-004}
salienz <- read.table("/Users/caroline/Downloads/data_project_1106607_2026_08_07.csv", header = FALSE, sep = ";")

```

Es sind 255 obs., davon sind 3 Header

```{r code-005}
nrow(salienz)





```

## Data Preperation & Cleaning

### Leere Zeilen löschen

Bei Bedarf: Weil die Datei in der Mail beim Öffnen manchmal (aber nicht immer?) in jeder zweiten Zeile leer ist, löschen wir erstmal jede zweite (also leere) Zeile

**Optionaler, im Original auskommentierter Code:**



```r

salienz <- salienz[-seq(2, nrow(salienz), by = 2), ]

```

### Header festlegen

Extrahieren der zweiten Zeile als Header

```{r code-006}
new_header <- as.character(salienz[2, ])
print(new_header)

```

Entfernen der ersten beiden Zeilen (alte Header und neue Headerzeile)

```{r code-007}
salienz <- salienz[-c(1, 2), ]

```

Zuweisen der neuen Headerzeilen als Spaltennamen

```{r code-008}
colnames(salienz) <- new_header

```

Entfernen erster Zeile

```{r code-009}
salienz <- salienz[-c(1), ]

```

Zuweisung von unique col names

```{r code-010}
colnames(salienz) <- make.names(colnames(salienz), unique = TRUE)

```

Es sind 252 Teilnehmer

```{r code-011}
nrow(salienz)


```

### Testteilnehmer entfernen

Entfernen jener 5 Einträge, die vor der finalen Umfrage als Test-Teilnehmer teilgenommen haben und die Matheaufgaben nicht beantwortet haben -> dort steht aber kein N/A sondern -77 wegen unipark

```{r code-012}
class(salienz$Plus.Rechnung.2)
salienz <- salienz %>%
  filter(Plus.Rechnung.2 != "-77")

```

Es bleiben 247 Teilnehmer

```{r code-013}
nrow(salienz)




```

## Stichproben Demografie

### Altersverteilung

Alter in numerische Variable umwandeln

```{r code-014}
salienz <- salienz %>%
  mutate(Alter = as.numeric(Alter))

```

Häufigkeiten pro Alter berechnen

```{r code-015}
alter_plot <- salienz %>%
  filter(!is.na(Alter)) %>%
  count(Alter)

```

Balkendia

```{r code-016}
zeige_und_speichere_grafik(
  ggplot(alter_plot, aes(x = Alter, y = n)) +
    geom_col(fill = "#EED5B7", width = 0.8) +
    scale_x_continuous(
      breaks = c(seq(15, 100, by = 5), 990, 997)) +
    scale_x_break(c(100, 985)) +
    scale_y_continuous(
      breaks = scales::pretty_breaks(n = 10),
      expand = expansion(mult = c(0, 0.08))) +
    labs(
      title = "Altersverteilung der Stichprobe n = 247",
      x = "Alter in Jahren",
      y = "Anzahl der Teilnehmenden") +
    theme_minimal() +
    theme(
      plot.title = element_text(
        hjust = 0.5)),
  "Altersverteilung der Stichprobe"
)


```

### Geschlechtsverteilung

Häufigkeiten und Prozentwerte berechnen

```{r code-017}
geschlecht_plot <- salienz %>%
  filter(!is.na(Geschlecht)) %>%
  count(Geschlecht) %>%
  mutate(
    Prozent = n / sum(n) * 100,
    Geschlecht_Label = factor(
      as.character(Geschlecht),
      levels = as.character(1:4),
      labels = c(
        "weiblich",
        "männlich",
        "divers",
        "keine Angabe")))

```

Balkendiagramm

```{r code-018}
zeige_und_speichere_grafik(
  ggplot(geschlecht_plot, aes(x = Geschlecht_Label, y = n)) +
    geom_col(fill = "#EED5B7", width = 0.6) +
    geom_text(
      aes(label = paste0(n, " (", round(Prozent, 1), " %)")),
      vjust = -0.5,
      size = 4) +
    scale_y_continuous(
      breaks = scales::pretty_breaks(n = 10),
      expand = expansion(mult = c(0, 0.15))) +
    labs(
      title = "Geschlechterverteilung der Stichprobe n = 247",
      x = "Geschlecht",
      y = "Anzahl der Teilnehmenden") +
    theme_minimal() +
    theme(
      plot.title = element_text(
        hjust = 0.5)),
  "Geschlechterverteilung der Stichprobe"
)



```

### Einkommensverteilung

Reihenfolge der Einkommenskategorien festlegen

```{r code-019}
einkommen_plot <- salienz %>%
  filter(!is.na(Einkommen)) %>%
  count(Einkommen) %>%
  mutate(
    Prozent = n / sum(n) * 100,
    Einkommen_Label = factor(
      as.character(Einkommen),
      levels = as.character(1:9),
      labels = c(
        "< 500 €",
        "500 - 999 €",
        "1000 - 1499 €",
        "1500 - 1999 €",
        "2000 - 2999 €",
        "3000 - 3999 €",
        "4000 - 4999 €",
        "> 5000 €",
        "keine Angabe")))

```

Balkendiagramm

```{r code-020}
zeige_und_speichere_grafik(
  ggplot(einkommen_plot, aes(x = Einkommen_Label, y = n)) +
    geom_col(fill = "#EED5B7", width = 0.7) +
    geom_text(
      aes(label = paste0(n, " (", round(Prozent, 1), " %)")),
      vjust = -0.5,
      size = 3.5) +
    scale_y_continuous(
      breaks = scales::pretty_breaks(n = 10),
      expand = expansion(
        mult = c(0, 0.15))) +
    labs(
      title = "Einkommensverteilung der Stichprobe n = 247",
      x = "Monatliches Netto-Haushaltseinkommen",
      y = "Anzahl der Teilnehmenden") +
    theme_minimal() +
    theme(
      plot.title = element_text(
        hjust = 0.5),
      axis.text.x = element_text(
        angle = 45,
        hjust = 1)),
  "Einkommensverteilung der Stichprobe"
)



```

### Tätigkeitsverteilung

Häufigkeiten und Prozentwerte berechnen

```{r code-021}
taetigkeit_plot <- salienz %>%
  filter(!is.na(Beruf)) %>%
  count(Beruf) %>%
  mutate(
    Prozent = n / sum(n) * 100,
    Beruf_Label = factor(
      as.character(Beruf),
      levels = as.character(1:3),
      labels = c(
        "Student/in",
        "Berufstätig",
        "Sonstiges")))

```

Balkendiagramm

```{r code-022}
zeige_und_speichere_grafik(
  ggplot(taetigkeit_plot, aes(x = Beruf_Label, y = n)) +
    geom_col(fill = "#EED5B7", width = 0.6) +
    geom_text(
      aes(label = paste0(n, " (", round(Prozent, 1), " %)")),
      vjust = -0.5,
      size = 4) +
    scale_y_continuous(
      breaks = scales::pretty_breaks(n = 10),
      expand = expansion(mult = c(0, 0.15))) +
    labs(
      title = "Tätigkeitsverteilung der Stichprobe n = 247",
      x = "Aktuelle Haupttätigkeit",
      y = "Anzahl der Teilnehmenden") +
    theme_minimal() +
    theme(
      plot.title = element_text(
        hjust = 0.5)),
  "Tätigkeitsverteilung der Stichprobe"
)




```

## Data Preperation & Cleaning Contin.

### Mobile Geräte ausschließen

Mit Hilfe von browser.id bestimmen, ob PC/Laptop oder mobiles Gerät genutzt wurde

```{r code-023}
salienz <- salienz %>%
  mutate( Geraetekategorie = case_when(
    grepl(
      "Mobile|Android|iPhone|iPad|iPod|Windows Phone|Tablet",
      browser.id,
      ignore.case = TRUE) ~ "Mobilgerät",
    grepl(
      "Windows NT|Macintosh|X11|Linux|CrOS",
      browser.id,
      ignore.case = TRUE) ~ "PC / Laptop",
    TRUE ~ "Unklar"))
```

> **Hinweis zum vorherigen Codeblock:** Mobiles Endgerät PC/Laptop Betriebssysteme Extra-Kategorie falls ein browser.id nicht zugeordnet werden kann und dann manuell prüfen

Die Geräte auswählen und Anteile berechnen

```{r code-024}
geraete_plot <- salienz %>%
  filter(Geraetekategorie %in% c("PC / Laptop", "Mobilgerät")) %>%
  count(Geraetekategorie) %>%
  mutate(Prozent = n / sum(n) * 100)

```

Balkendiagramm für Verteilung der Engeräte erstellen

```{r code-025}
zeige_und_speichere_grafik(
  ggplot(
    geraete_plot,
    aes(x = Geraetekategorie, y = n, fill = Geraetekategorie)) +
    geom_col(width = 0.6) +
    geom_text(
      aes(label = paste0(n," (",round(Prozent, 1)," %)")), vjust = -0.5, size = 4) +
    scale_fill_manual(values = c(
      "PC / Laptop" = "#EED5B7",
      "Mobilgerät" = "#FFEFDB")) +
    scale_y_continuous(
      breaks = scales::pretty_breaks(n = 10),
      expand = expansion(mult = c(0, 0.12))) +
    labs(
      title = "Verteilung der verwendeten Endgeräte",
      x = "Gerätekategorie",
      y = "Anzahl der Teilnehmenden") +
    theme_minimal() +
    theme(
      legend.position = "none", # Legende weg weil Balken schon beschriftet
      plot.title = element_text(hjust = 0.5)),
  "Verteilung der verwendeten Endgeräte"
)


```

mobile Endgeräte aus dem Datensatz salienz entfernen

```{r code-026}
salienz <- salienz %>%
  filter(Geraetekategorie == "PC / Laptop")

```

Es bleiben 151 Teilnehmer

```{r code-027}
nrow(salienz)


```

### Gesamtbearbeitungszeit filtern

Gesamtbearbeitungszeit von Sekunden in Minuten

```{r code-028}
salienz <- salienz %>%
  mutate(Bearbeitungszeit_Minuten = as.numeric(time.to.complete.survey) / 60)

```

Balkendia der Gesamtbearbeitungszeiten erstellen

```{r code-029}
zeige_und_speichere_grafik(
  ggplot(salienz, aes(x = Bearbeitungszeit_Minuten)) +
    geom_histogram(binwidth = 2, fill = "#EED5B7", color = "white") +
    geom_vline(xintercept = median(salienz$Bearbeitungszeit_Minuten, na.rm = TRUE), linetype = "dashed", linewidth = 0.8) +
    scale_x_continuous(breaks = scales::pretty_breaks(n = 15)) +
    scale_y_continuous(breaks = scales::pretty_breaks(n = 10),expand = expansion(mult = c(0, 0.05))) +
    labs(
      title = "Verteilung der Gesamtbearbeitungszeiten",
      subtitle = "Gestrichelte Linie = Median der Gesamtbearbeitungszeiten",
      x = "Gesamtbearbeitungszeit der Umfrage [in Minuten]",
      y = "Anzahl der Teilnehmenden [pro 2-Minuten-Intervall]") +
    theme_minimal() +
    theme(
      legend.position = "none",
      plot.title = element_text(
        hjust = 0.5),
      plot.subtitle = element_text(
        hjust = 0.5)),
  "Verteilung der Gesamtbearbeitungszeiten"
)

```

Berechnen der Bearbeitungszeiten der fünf Outfits, die relative timestamps sind Zeitstempel

> **Methodischer Hinweis:** -> also muss immer der der vorhergehenden Seite abgezogen werden

```{r code-030}
salienz <- salienz %>%
  mutate(
    Zeit_7698435 = as.numeric(relative.timestamp.for.page.7698435) - as.numeric(relative.timestamp.for.page.7698434),
    Zeit_7698431 = as.numeric(relative.timestamp.for.page.7698431) - as.numeric(relative.timestamp.for.page.7698430),
    Zeit_7698433 = as.numeric(relative.timestamp.for.page.7698433) - as.numeric(relative.timestamp.for.page.7698432),
    Zeit_7698438 = as.numeric(relative.timestamp.for.page.7698438) - as.numeric(relative.timestamp.for.page.7698437),
    Zeit_7698427 = as.numeric(relative.timestamp.for.page.7698427) - as.numeric(relative.timestamp.for.page.7698426))

```

Speichern der Namen der fünf Bearbeitungszeitvariablen

```{r code-031}
zeit_spalten <- c("Zeit_7698435", "Zeit_7698431", "Zeit_7698433", "Zeit_7698438", "Zeit_7698427")

```

Bestimmen des Medians der Bearbeitungszeit für jedes Outfit

```{r code-032}
seiten_mediane <- sapply(
  salienz[, zeit_spalten],
  median,
  na.rm = TRUE)
print(seiten_mediane)

```

Berechnen der relativen Speed Faktoren nach Leiner (2019) mit der Formel: Speed = Median der Seite / individuelle Bearbeitungszeit und auf maximal 3 festlegen

```{r code-033}
salienz <- salienz %>%
  mutate(
    Speed_7698435 = pmin(seiten_mediane["Zeit_7698435"] / Zeit_7698435, 3),
    Speed_7698431 = pmin(seiten_mediane["Zeit_7698431"] / Zeit_7698431, 3),
    Speed_7698433 = pmin(seiten_mediane["Zeit_7698433"] / Zeit_7698433, 3),
    Speed_7698438 = pmin(seiten_mediane["Zeit_7698438"] / Zeit_7698438, 3),
    Speed_7698427 = pmin(seiten_mediane["Zeit_7698427"] / Zeit_7698427,3))

```

Bilden der durchschnittlichen Relative Completion Speed Indize

```{r code-034}
salienz <- salienz %>%
  mutate(
    Relative_Speed_Index = rowMeans(
      across(
        c(Speed_7698435, Speed_7698431, Speed_7698433, Speed_7698438, Speed_7698427)),
      na.rm = FALSE))

```

Identifizieren von auffällig schnellen Teilnehmern

```{r code-035}
salienz <- salienz %>%
  mutate(Antwortzeit_auffaellig = Relative_Speed_Index > 2)

```

Anzahl anzeigen

```{r code-036}
table(salienz$Antwortzeit_auffaellig)

```

Betrachten der Verteilung der mit Relative Speed Index > 2.0

```{r code-037}
zeige_und_speichere_grafik(
  salienz %>%
    filter(Relative_Speed_Index > 2) %>%
    ggplot(aes(x = Relative_Speed_Index, y = reorder(as.factor(number), Relative_Speed_Index))) +
    geom_point(size = 3) +
    geom_vline(xintercept = 2, linetype = "dashed", linewidth = 0.8) +
    scale_x_continuous(
      breaks = seq(2, ceiling(max(salienz$Relative_Speed_Index, na.rm = TRUE) * 10) / 10, by = 0.1)) +
    labs(
      title = "Teilnehmende mit auffälliger Antwortgeschwindigkeit",
      subtitle = "Relative Completion Speed Index > 2.0 nach Leiner (2019)",
      x = "Relative Completion Speed Index",
      y = "Teilnehmer-ID") +
    theme_minimal() +
    theme(
      legend.position = "none",
      plot.title = element_text(hjust = 0.5),
      plot.subtitle = element_text(hjust = 0.5)),
  "Teilnehmende mit auffälliger Antwortgeschwindigkeit"
)

```

Betroffene Teilnehmer anzeigen

```{r code-038}
salienz %>%
  filter(Antwortzeit_auffaellig) %>%
  dplyr::select(
    number,
    Bearbeitungszeit_Minuten,
    Relative_Speed_Index,
    all_of(zeit_spalten)
  ) %>%
  arrange(desc(Relative_Speed_Index))

```

Betroffene Teilnehmer in der Gesamtbearbeitungsverteilung farbig markieren

```{r code-039}
zeige_und_speichere_grafik(
  ggplot(salienz, aes(x = Bearbeitungszeit_Minuten, fill = Antwortzeit_auffaellig)) +
    geom_histogram(binwidth = 2, color = "white") +
    geom_vline(xintercept = median(salienz$Bearbeitungszeit_Minuten, na.rm = TRUE), linetype = "dashed", linewidth = 0.8) +
    scale_fill_manual(
      values = c("FALSE" = "#EED5B7", "TRUE" = "grey50"), 
      labels = c("FALSE" = "Nicht auffällig", "TRUE" = "Auffällig, da Relative Speed Index > 2.0")) +
    scale_x_continuous(
      breaks = scales::pretty_breaks(n = 15)) +
    scale_y_continuous(
      breaks = scales::pretty_breaks(n = 10),
      expand = expansion(mult = c(0, 0.05))) +
    labs(
      title = "Auffällige Gesamtbearbeitungszeiten",
      x = "Gesamtbearbeitungszeit der Umfrage [in Minuten]",
      y = "Anzahl der Teilnehmenden [pro 2-Minuten-Intervall]",
      fill = "Legende") +
    guides(
      fill = guide_legend(
        nrow = 1,
        byrow = TRUE)) +
    theme_minimal() +
    theme(
      legend.position = "bottom",
      plot.title = element_text(hjust = 0.5)),
  "Auffällige Gesamtbearbeitungszeiten"
)
```

> **Hinweis zum vorherigen Codeblock:** Median der Gesamtbearbeitungszeit Farben für unauffällige und auffällige Personen

Auffällige Teilnehmer aus dem Datensatz salienz entfernen

```{r code-040}
salienz <- salienz %>%
  filter(!Antwortzeit_auffaellig)

```

Es bleiben 136 Teilnehmer

```{r code-041}
nrow(salienz)



```

### Suspicion Probe scannen

Kommentare alle anzeigen und speichern um sie manuell zu prüfen

```{r code-042}
print(salienz$Suspicion.Probe)

suspicionprobe_antworten <- salienz %>%
  dplyr::select(
    number,
    Suspicion.Probe)
write.csv2(
  suspicionprobe_antworten,
  "SuspicionProbe_Antworten.csv",
  row.names = FALSE,
  fileEncoding = "UTF-8")


```

### Unnötge Spalten entfernen

get rid of unnecessary columns von 2-20 und ab 186, weil ab Spalte http refer wurde auch beim Pretest alles entfernt und erst ab Spalte 21 sind wichtige Inhalte Die Spalten 237 bis 241 bleiben aber weil sie die Randomisierungsreihenfolge der fünf Outfits enthalten

```{r code-043}
salienz <- salienz %>%
  dplyr::select(
    -c(
      2:20,
      186:236,
      242:ncol(salienz)))


```

### Spalten übergreifend umbenennen

Konsistenz

```{r code-044}
names(salienz)[grepl("uneinheitlich", names(salienz))] <- "Konsistenz1"
names(salienz)[grepl("unstimmig", names(salienz))] <- "Konsistenz2"
names(salienz)[grepl("unharmonisch", names(salienz))] <- "Konsistenz3"

```

Interesse

```{r code-045}
names(salienz)[grepl("langweilig", names(salienz))] <- "Interesse1"
names(salienz)[grepl("uninteressant", names(salienz))] <- "Interesse2"

```

Liking

```{r code-046}
names(salienz)[grepl("Das.Outfit.gefällt.mir.gut", names(salienz))] <- "Liking1"
names(salienz)[grepl("Ich.mag.das.Outfit", names(salienz))] <- "Liking2"
names(salienz)[grepl("Ich.finde.das.Outfit.ansprechend", names(salienz))] <- "Liking3"

```

Fluency

```{r code-047}
names(salienz)[grepl("das.Outfit.zu.bewerten", names(salienz))] <- "Fluency1"
names(salienz)[grepl("das.Outfit.visuell.schnell.zu.erfassen", names(salienz))] <- "Fluency2"
names(salienz)[grepl("geschlossenen.Augen", names(salienz))] <- "Fluency3"
names(salienz)[grepl("einer.anderen.Person.zu.beschreiben", names(salienz))] <- "Fluency4"

```

Kreativität

```{r code-048}
names(salienz)[grepl("wirkt.kreativ", names(salienz))] <- "Kreativitaet1"
names(salienz)[grepl("wirkt.originell", names(salienz))] <- "Kreativitaet2"
names(salienz)[grepl("wirkt.einfallsreich", names(salienz))] <- "Kreativitaet3"
names(salienz)[grepl("hebt.sich.von.modischen.Normen.ab", names(salienz))] <- "Kreativitaet4"
names(salienz)[grepl("ist.unkonventionell", names(salienz))] <- "Kreativitaet5"

```

Authentizität

```{r code-049}
names(salienz)[grepl("Zusammenstellung.glaubwürdig", names(salienz))] <- "Authentizitaet1"
names(salienz)[grepl("nicht.künstlich.erzwungen", names(salienz))] <- "Authentizitaet2"
names(salienz)[grepl("eigenständigen.Charakter", names(salienz))] <- "Authentizitaet3"
names(salienz)[grepl("nicht.aufgesetzt", names(salienz))] <- "Authentizitaet4"

```

Sophisticated Taste

```{r code-050}
names(salienz)[grepl("gekonnt.zusammengestellt", names(salienz))] <- "SophisticatedTaste1"
names(salienz)[grepl("stilvoll.kleidet", names(salienz))] <- "SophisticatedTaste2"
names(salienz)[grepl("kleidet.sich.bewusst", names(salienz))] <- "SophisticatedTaste3"
names(salienz)[grepl("raffinierten.Geschmack", names(salienz))] <- "SophisticatedTaste4"

```

Manipulations-Stilcheck

```{r code-051}
names(salienz)[grepl("Minimalismus", names(salienz))] <- "Minimalismus"
names(salienz)[grepl("Hip.Hop", names(salienz))] <- "HipHopActiveWear"
names(salienz)[grepl("Hippie", names(salienz))] <- "HippieBoho"

```

Matheaufgabe

```{r code-052}
mathe_spalten <- grep("Plus.Rechnung", names(salienz))
```

Kontrolle dass fünf Blöcke mit jeweils zwei Aufgaben

```{r code-053}
length(mathe_spalten)
names(salienz)[mathe_spalten] <- rep(
  c("Matheaufgabe1", "Matheaufgabe2"),
  length.out = length(mathe_spalten))

```

CVPA

```{r code-054}
names(salienz)[grepl("hervorragendes.Design", names(salienz))] <- "CVPA1"
names(salienz)[grepl("Auslagen.von.Produkten", names(salienz))] <- "CVPA2"
names(salienz)[grepl("Quelle.der.Freude", names(salienz))] <- "CVPA3"
names(salienz)[grepl("Welt.lebenswerter", names(salienz))] <- "CVPA4"
names(salienz)[grepl("feine.Unterschiede.im.Produktdesign", names(salienz))] <- "CVPA5"
names(salienz)[grepl("anderen.meist.entgehen", names(salienz))] <- "CVPA6"
names(salienz)[grepl("zu.anderen.Dingen.passt", names(salienz))] <- "CVPA7"
names(salienz)[grepl("besser.aussehen.lässt", names(salienz))] <- "CVPA8"
names(salienz)[grepl("in.seinen.Bann.zieht", names(salienz))] <- "CVPA9"

```

Randomisierung

```{r code-055}
names(salienz)[167:171] <- c(
  "Randomisierung_1",
  "Randomisierung_2",
  "Randomisierung_3",
  "Randomisierung_4",
  "Randomisierung_5")
names(salienz)[167:171]

```

Rename Columns by Block sodass man ablesen kann zu welchem Outifit es gehört

```{r code-056}
rename_columns_with_suffix <- function(df, start, end, suffix) {
  names(df)[start:end] <- paste0(names(df)[start:end], suffix)
  return(df)}

```

Start at column 2 bis column 31 ist erstes Outfit

```{r code-057}
start <- 2

```

Define block sizes (number of columns per block, wir haben 5 Blöcke mit je 30 Fragen)

```{r code-058}
block_sizes <- c(30, 30, 30, 30, 30)  
suffixes <- c("_Jacke-stark-dezentral",
              "_Jacke-leicht-dezentral", 
              "_Schuh-stark-dezentral", 
              "_Jacke-stark-zentral",
              "_Min-Baseline")

for (i in seq_along(suffixes)) {
  end <- start + block_sizes[i] - 1
  if (end > ncol(salienz)) end <- ncol(salienz)
  salienz <- rename_columns_with_suffix(
    salienz,
    start,
    end,
    suffixes[i])
  start <- end + 1
  if (start > ncol(salienz)) break}
```

> **Hinweis zum vorherigen Codeblock:** Check if end exceeds total columns Rename the columns Next block starts after this one

Die fünf experimentellen Bedingungen

```{r code-059}
conditions <- c(
  "Jacke-stark-dezentral",
  "Jacke-leicht-dezentral",
  "Schuh-stark-dezentral",
  "Jacke-stark-zentral",
  "Min-Baseline")

```

Regulärer Ausdruck für die fünf Suffixe

```{r code-060}
condition_regex <- paste(conditions, collapse = "|")

```

Alle Spalten ermitteln, die zu einem Outfitblock gehören

```{r code-061}
outfit_columns <- grep(
  paste0("_(", condition_regex, ")$"),
  names(salienz),
  value = TRUE)
print(outfit_columns)
length(outfit_columns)



```

### Auffällige Antwortmuster

Jene speichern, die innerhalb einer Outfit-Frageseite straightlinen

```{r code-062}
straightlining_pro_outfit <- sapply(conditions, function(condition) {
  aktuelle_spalten <- grep(
    paste0("_", condition, "$"),
    names(salienz),
    value = TRUE)
  aktuelle_spalten <- aktuelle_spalten[!grepl("^Matheaufgabe", aktuelle_spalten)]
  apply(salienz[, aktuelle_spalten, drop = FALSE], 1, function(antworten) {all(length(unique(antworten)) == 1)})})
```

> **Hinweis zum vorherigen Codeblock:** Alle Spalten der jeweiligen Outfit-Frageseite Ohne Matheaufgaben Für jeden Teilnehmer prüfen ob innerhalb dieser Outfit-Seite alle Antworten gleich sind

Prüfen, ob ein Teilnehmer auf ALLEN fünf Outfit-Seiten gestraightlined hat

```{r code-063}
straightlining_alle_outfits <- apply(straightlining_pro_outfit, 1, all)

```

Anzahl der betroffenen Teilnehmer anzeigen

```{r code-064}
table(straightlining_alle_outfits)

```

Betroffene Teilnehmer speichern zum Angucken seiner Antworten

```{r code-065}
straightliner_teilnehmer <- salienz[straightlining_alle_outfits, , drop = FALSE]

```

Teilnehmer-IDs separat speichern

```{r code-066}
straightliner_ids <- salienz$number[straightlining_alle_outfits]

```

Betroffene Teilnehmer-IDs anzeigen

```{r code-067}
print(straightliner_ids)

```

Anzahl der betroffenen Teilnehmer anzeigen

```{r code-068}
length(straightliner_ids)



```

### Altersverteilung

Alter in numerische Variable umwandeln

```{r code-069}
salienz <- salienz %>%
  mutate(Alter = as.numeric(Alter))

```

Häufigkeiten pro Alter berechnen

```{r code-070}
alter_plot <- salienz %>%
  filter(!is.na(Alter)) %>%
  count(Alter)

```

Balkendiagramm machen

```{r code-071}
zeige_und_speichere_grafik(
  ggplot(alter_plot, aes(x = Alter, y = n)) +
    geom_col(fill = "#EED5B7", width = 0.8) +
    scale_x_continuous(
      breaks = seq(
        floor(min(alter_plot$Alter)),
        ceiling(max(alter_plot$Alter)),
        by = 5)) +
    scale_y_continuous(
      breaks = scales::pretty_breaks(n = 10),
      expand = expansion(mult = c(0, 0.08))) +
    labs(
      title = "Altersverteilung der Stichprobe n = 136",
      x = "Alter [in Jahren]",
      y = "Anzahl der Teilnehmenden") +
    theme_minimal() +
    theme(
      plot.title = element_text(
        hjust = 0.5)),
  "Altersverteilung der Stichprobe"
)



```

### Geschlechtsverteilung

Häufigkeiten und Prozentwerte berechnen

```{r code-072}
geschlecht_plot <- salienz %>%
  filter(!is.na(Geschlecht)) %>%
  count(Geschlecht) %>%
  mutate(
    Prozent = n / sum(n) * 100,
    Geschlecht_Label = factor(
      as.character(Geschlecht),
      levels = as.character(1:4),
      labels = c(
        "weiblich",
        "männlich",
        "divers",
        "keine Angabe")))

```

Balkendiagramm

```{r code-073}
zeige_und_speichere_grafik(
  ggplot(geschlecht_plot, aes(x = Geschlecht_Label, y = n)) +
    geom_col(fill = "#EED5B7", width = 0.6) +
    geom_text(
      aes(label = paste0(n, " (", round(Prozent, 1), " %)")),
      vjust = -0.5,
      size = 4) +
    scale_y_continuous(
      breaks = scales::pretty_breaks(n = 10),
      expand = expansion(mult = c(0, 0.15))) +
    labs(
      title = "Geschlechterverteilung der Stichprobe n = 136",
      x = "Geschlecht",
      y = "Anzahl der Teilnehmenden") +
    theme_minimal() +
    theme(
      plot.title = element_text(
        hjust = 0.5)),
  "Geschlechterverteilung der Stichprobe"
)



```

### Einkommensverteilung

Reihenfolge der Einkommenskategorien festlegen

```{r code-074}
einkommen_plot <- salienz %>%
  filter(!is.na(Einkommen)) %>%
  count(Einkommen) %>%
  mutate(
    Prozent = n / sum(n) * 100,
    Einkommen_Label = factor(
      as.character(Einkommen),
      levels = as.character(1:9),
      labels = c(
        "< 500 €",
        "500 - 999 €",
        "1000 - 1499 €",
        "1500 - 1999 €",
        "2000 - 2999 €",
        "3000 - 3999 €",
        "4000 - 4999 €",
        "> 5000 €",
        "keine Angabe")))

```

Balkendiagramm

```{r code-075}
zeige_und_speichere_grafik(
  ggplot(einkommen_plot, aes(x = Einkommen_Label, y = n)) +
    geom_col(fill = "#EED5B7", width = 0.7) +
    geom_text(
      aes(label = paste0(n, " (", round(Prozent, 1), " %)")),
      vjust = -0.5,
      size = 3.5) +
    scale_y_continuous(
      breaks = scales::pretty_breaks(n = 10),
      expand = expansion(
        mult = c(0, 0.15))) +
    labs(
      title = "Einkommensverteilung der Stichprobe n = 136",
      x = "Monatliches Netto-Haushaltseinkommen",
      y = "Anzahl der Teilnehmenden") +
    theme_minimal() +
    theme(
      plot.title = element_text(
        hjust = 0.5),
      axis.text.x = element_text(
        angle = 45,
        hjust = 1)),
  "Einkommensverteilung der Stichprobe"
)



```

### Tätigkeitsverteilung

Häufigkeiten und Prozentwerte berechnen

```{r code-076}
taetigkeit_plot <- salienz %>%
  filter(!is.na(Beruf)) %>%
  count(Beruf) %>%
  mutate(
    Prozent = n / sum(n) * 100,
    Beruf_Label = factor(
      as.character(Beruf),
      levels = as.character(1:3),
      labels = c(
        "Student/in",
        "Berufstätig",
        "Sonstiges")))

```

Balkendiagramm

```{r code-077}
zeige_und_speichere_grafik(
  ggplot(taetigkeit_plot, aes(x = Beruf_Label, y = n)) +
    geom_col(fill = "#EED5B7", width = 0.6) +
    geom_text(
      aes(label = paste0(n, " (", round(Prozent, 1), " %)")),
      vjust = -0.5,
      size = 4) +
    scale_y_continuous(
      breaks = scales::pretty_breaks(n = 10),
      expand = expansion(mult = c(0, 0.15))) +
    labs(
      title = "Tätigkeitsverteilung der Stichprobe n = 136",
      x = "Aktuelle Haupttätigkeit",
      y = "Anzahl der Teilnehmenden") +
    theme_minimal() +
    theme(
      plot.title = element_text(
        hjust = 0.5)),
  "Tätigkeitsverteilung der Stichprobe"
)



```

### Jetzt die demografischen Werte vom Verdächtigen mit ID 32 von der Antwortmusteranalyse betrachten

```{r code-078}
salienz %>%
  filter(as.character(number) == "32") %>%
  dplyr::select(
    number,
    Alter,
    Geschlecht,
    Einkommen,
    Beruf,
    Suspicion.Probe
  )
```

Sein Alter und Suspicion Probe sind sehr suspicious. Grund genug, den Datensatz zu entfernen.

### Teilnehmer mit ID 32 aus dem Datensatz entfernen

```{r code-079}
salienz <- salienz %>%
  filter(as.character(number) != "32")

```

Es bleiben 135 Teilnehmer

```{r code-080}
nrow(salienz)



```

### Finale Daten reshapen ins Long-Format

Eine Zeile pro Person und Outfit erzeugen

```{r code-081}
salienz_reshaped <- salienz %>%
  pivot_longer(
    cols = all_of(outfit_columns),
    names_to = c(".value", "Condition"),
    names_pattern = paste0(
      "^(.*)_(",
      condition_regex,
      ")$"))
```

> **Hinweis zum vorherigen Codeblock:** Der Teil vorm letzten Unterstrich wird zum Spaltenname Der Teil danach wird zur Condition

Anzeigen der reshaped Data

```{r code-082}
print(salienz_reshaped)



```

### Konsistenz zu Inkonsistenz umpolen

Die ursprünglichen Konsistenz-Items sind so kodiert: 1 = hohe Inkonsistenz 5 = hohe Konsistenz Für die Forschungsfrage polen wir sie aber der Einfachheithalber um: 1 = hohe Konsistenz 5 = hohe Inkonsistenz Bei unserer Skala von 1 bis 5 müssen wir also immer 6 - ursprünglicher Wert rechnen

```{r code-083}
salienz_reshaped <- salienz_reshaped %>%
  mutate(
    across(
      c(Konsistenz1, Konsistenz2, Konsistenz3),
      ~ 6 - as.numeric(.x)))

```

Umbenennung der Variablen Konsistenz zu Inkonsistenz

```{r code-084}
salienz_reshaped <- salienz_reshaped %>%
  rename(
    Inkonsistenz1 = Konsistenz1,
    Inkonsistenz2 = Konsistenz2,
    Inkonsistenz3 = Konsistenz3)

```

Zeilenanzahl prüfen, 135 x 5 = 675

```{r code-085}
nrow(salienz_reshaped)


```

## Cronbach Alpha

Prüfen ob die Variablen in einer Form sind mit der wir arbeiten können

```{r code-086}
summary(salienz_reshaped)


```

### Umwandlung in numerisch notwendig!

Inkonsistenz

```{r code-087}
salienz_reshaped <- salienz_reshaped %>% mutate(across(Inkonsistenz1:Inkonsistenz3, as.numeric))

```

Interesse

```{r code-088}
salienz_reshaped <- salienz_reshaped %>% mutate(across(Interesse1:Interesse2, as.numeric))

```

Liking

```{r code-089}
salienz_reshaped <- salienz_reshaped %>% mutate(across(Liking1:Liking3, as.numeric))

```

Fluency

```{r code-090}
salienz_reshaped <- salienz_reshaped %>% mutate(across(Fluency1:Fluency4, as.numeric))

```

Kreativität

```{r code-091}
salienz_reshaped <- salienz_reshaped %>% mutate(across(Kreativitaet1:Kreativitaet5, as.numeric))

```

Authentizität

```{r code-092}
salienz_reshaped <- salienz_reshaped %>% mutate(across(Authentizitaet1:Authentizitaet4, as.numeric))

```

Sophisticated Taste

```{r code-093}
salienz_reshaped <- salienz_reshaped %>% mutate(across(SophisticatedTaste1:SophisticatedTaste4, as.numeric))

```

CVPA

```{r code-094}
salienz_reshaped <- salienz_reshaped %>% mutate(across(CVPA1:CVPA9, as.numeric))


```

### Berechnung von Cronbach Alpha und Interpretation nach Faustregel nach (Blanz, 2015):

Wir ziehlen auf einen Wert von min. 0.8

### EInmal über alle Outfits hinweg

Inkonsistenz

```{r code-095}
inkonsistenz_items <- salienz_reshaped %>%
  dplyr::select(Inkonsistenz1, Inkonsistenz2, Inkonsistenz3)
```

Berechnung von Cronbach's Alpha

```{r code-096}
cronbach_alpha_inkonsistenz <- psych::alpha(inkonsistenz_items)
```

Ergebnis anzeigen

```{r code-097}
print(cronbach_alpha_inkonsistenz)
```

0.90 (raw_alpha) Sehr gute Konsistenz der Skala. Aber potenziell redundante Items. Wir können die Skala so verwenden.

Interesse

```{r code-098}
interesse_items <- salienz_reshaped %>%
  dplyr::select(Interesse1, Interesse2)
```

Berechnung von Cronbach's Alpha

```{r code-099}
cronbach_alpha_interesse <- psych::alpha(interesse_items)
```

Ergebnis anzeigen

```{r code-100}
print(cronbach_alpha_interesse)
```

0.87 (raw_alpha) Gute Konsistenz der Skala.Wir können die Skala so verwenden.

Liking

```{r code-101}
liking_items <- salienz_reshaped %>%
  dplyr::select(Liking1, Liking2, Liking3)
```

Berechnung von Cronbach's Alpha

```{r code-102}
cronbach_alpha_liking <- psych::alpha(liking_items)
```

Ergebnis anzeigen

```{r code-103}
print(cronbach_alpha_liking)
```

0.95 (raw_alpha) Sehr gute Konsistenz der Skala. Aber potenziell redundante Items. Wir können die Skala so verwenden.

Fluency

```{r code-104}
fluency_items <- salienz_reshaped %>%
  dplyr::select(Fluency1, Fluency2, Fluency3, Fluency4)
```

Berechnung von Cronbach's Alpha

```{r code-105}
cronbach_alpha_fluency <- psych::alpha(fluency_items)
```

Ergebnis anzeigen

```{r code-106}
print(cronbach_alpha_fluency)
```

0.85 (raw_alpha) Gute Konsistenz der Skala. Wir können die Skala so verwenden.

Kreativitaet

```{r code-107}
creativity_items <- salienz_reshaped %>%
  dplyr::select(Kreativitaet1, Kreativitaet2, Kreativitaet3, Kreativitaet4, Kreativitaet5)
```

Berechnung von Cronbach's Alpha

```{r code-108}
cronbach_alpha_creativity <- psych::alpha(creativity_items)
```

Ergebnis anzeigen

```{r code-109}
print(cronbach_alpha_creativity)
```

0.87 (raw_alpha) Gute Konsistenz der Skala.Wir können die Skala so verwenden.

Authentizität

```{r code-110}
authentizitaet_items <- salienz_reshaped %>%
  dplyr::select(Authentizitaet1, Authentizitaet2, Authentizitaet3, Authentizitaet4)
```

Berechnung von Cronbach's Alpha

```{r code-111}
cronbach_alpha_authentizitaet<- psych::alpha(authentizitaet_items)
```

Ergebnis anzeigen

```{r code-112}
print(cronbach_alpha_authentizitaet)
```

0.84 (raw_alpha) Gute Konsistenz der Skala.Wir können die Skala so verwenden.

SophisticatedTaste

```{r code-113}
sophisticated_items <- salienz_reshaped %>%
  dplyr::select(SophisticatedTaste1, SophisticatedTaste2, SophisticatedTaste3, SophisticatedTaste4)
```

Berechnung von Cronbach's Alpha

```{r code-114}
cronbach_alpha_sophisticated <- psych::alpha(sophisticated_items)
```

Ergebnis anzeigen

```{r code-115}
print(cronbach_alpha_sophisticated)
```

0.86 (raw_alpha) Gute Konsistenz der Skala. Wir können die Skala so verwenden.

CVPA

```{r code-116}
cvpa_items <- salienz_reshaped %>%
  dplyr::select(CVPA1, CVPA2,CVPA3,CVPA4,CVPA5,CVPA6,CVPA7,CVPA8,CVPA9)
```

Berechnung von Cronbach's Alpha

```{r code-117}
cronbach_alpha_cvpa <- psych::alpha(cvpa_items)
```

Ergebnis anzeigen

```{r code-118}
print(cronbach_alpha_cvpa)
```

0.84 (raw_alpha) Gute Konsistenz der Skala. Wir können die Skala so verwenden.

### Und eInmal für jedes Outfit getrennt mit for

Konstrukte definieren

```{r code-119}
konstrukte <- list(
  Inkonsistenz = c("Inkonsistenz1", "Inkonsistenz2", "Inkonsistenz3"),
  Interesse = c("Interesse1", "Interesse2"),
  Liking = c("Liking1", "Liking2", "Liking3"),
  Fluency = c("Fluency1", "Fluency2", "Fluency3", "Fluency4"),
  Kreativitaet = c("Kreativitaet1", "Kreativitaet2", "Kreativitaet3", "Kreativitaet4", "Kreativitaet5"),
  Authentizitaet = c("Authentizitaet1", "Authentizitaet2", "Authentizitaet3", "Authentizitaet4"),
  SophisticatedTaste = c("SophisticatedTaste1", "SophisticatedTaste2", "SophisticatedTaste3", "SophisticatedTaste4"))

```

Leeren Ergebnis-Datensatz erstellen

```{r code-120}
cronbach_pro_outfit <- data.frame()

```

Cronbach Alpha für jedes Outfit und jedes Konstrukt berechnen mit loop

```{r code-121}
for (outfit in conditions) {
  for (konstrukt in names(konstrukte)) {
    daten <- salienz_reshaped %>%
      filter(
        Condition == outfit
      ) %>%
      dplyr::select(
        all_of(konstrukte[[konstrukt]]))
    alpha_result <- psych::alpha(daten, warnings = FALSE)
    cronbach_pro_outfit <- rbind(
      cronbach_pro_outfit,
      data.frame(
        Outfit = outfit,
        Konstrukt = konstrukt,
        Cronbach_Alpha = alpha_result$total$raw_alpha))}}
```

> **Hinweis zum vorherigen Codeblock:** Cronbach Alpha berechnen und speichern

Cronbach Alpha auf drei Nachkommastellen runden

```{r code-122}
cronbach_pro_outfit$Cronbach_Alpha <- round(cronbach_pro_outfit$Cronbach_Alpha, 3)

```

Interpretation ergänzen nach Blanz (2015) damit bisschen übersichtlicher

```{r code-123}
cronbach_pro_outfit <- cronbach_pro_outfit %>%
  mutate(
    Interpretation = case_when(
      Cronbach_Alpha > 0.9 ~ "Sehr gut",
      Cronbach_Alpha > 0.8 ~ "Gut",
      Cronbach_Alpha > 0.7 ~ "Akzeptabel",
      Cronbach_Alpha > 0.6 ~ "Fragwürdig",
      TRUE ~ "Nicht ausreichend"))
print(cronbach_pro_outfit)


```

Alle Skalen sind konsistent wir können Mittelwerte bilden !

### Mittelwerte bilden

Bilde den Mittelwert zwischen den Konsistenz Spalten

```{r code-124}
salienz_reshaped$Mittelwert_Inkonsistenz <- rowMeans(salienz_reshaped[, c("Inkonsistenz1", "Inkonsistenz2", "Inkonsistenz3")], na.rm = TRUE)

```

Bilde den Mittelwert zwischen den Interesse Spalten

```{r code-125}
salienz_reshaped$Mittelwert_Interesse <- rowMeans(salienz_reshaped[, c("Interesse1", "Interesse2")], na.rm = TRUE)

```

Bilde den Mittelwert zwischen den Liking Spalten

```{r code-126}
salienz_reshaped$Mittelwert_Liking <- rowMeans(salienz_reshaped[, c("Liking1", "Liking2", "Liking3")], na.rm = TRUE)

```

Bilde den Mittelwert zwischen den Fluency Spalten

```{r code-127}
salienz_reshaped$Mittelwert_Fluency<- rowMeans(salienz_reshaped[, c("Fluency1", "Fluency2", "Fluency3", "Fluency4")], na.rm = TRUE)

```

Bilde den Mittelwert zwischen den Kreativitaet Spalten

```{r code-128}
salienz_reshaped$Mittelwert_Kreativitaet<- rowMeans(salienz_reshaped[, c("Kreativitaet1", "Kreativitaet2", "Kreativitaet3", "Kreativitaet4", "Kreativitaet5")], na.rm = TRUE)

```

Bilde den Mittelwert zwischen den Authentizität Spalten

```{r code-129}
salienz_reshaped$Mittelwert_Authentizitaet<- rowMeans(salienz_reshaped[, c("Authentizitaet1", "Authentizitaet2", "Authentizitaet3", "Authentizitaet4")], na.rm = TRUE)

```

Bilde den Mittelwert zwischen den SophisticatedTaste Spalten

```{r code-130}
salienz_reshaped$Mittelwert_SophisticatedTaste<- rowMeans(salienz_reshaped[, c("SophisticatedTaste1", "SophisticatedTaste2", "SophisticatedTaste3", "SophisticatedTaste4")], na.rm = TRUE)



```

## Boxplots: Bewertung der fünf Outfits explorativ vergleichen

Mittelwerte wieder ins Long-Format bringen um alle Konstrukte zusammen zu plotten

```{r code-131}
bewertungen_long <- salienz_reshaped %>%
  pivot_longer(
    cols = c(
      Mittelwert_Inkonsistenz,
      Mittelwert_Interesse,
      Mittelwert_Liking,
      Mittelwert_Fluency,
      Mittelwert_Kreativitaet,
      Mittelwert_Authentizitaet,
      Mittelwert_SophisticatedTaste
    ), names_to = "Variable", values_to = "Wert")

bewertungen_long <- bewertungen_long %>%
  mutate(
    Variable = dplyr::recode(
      Variable,
      "Mittelwert_Inkonsistenz" = "Inkonsistenz",
      "Mittelwert_Interesse" = "Interesse",
      "Mittelwert_Liking" = "Liking",
      "Mittelwert_Fluency" = "Fluency",
      "Mittelwert_Kreativitaet" = "Kreativität",
      "Mittelwert_Authentizitaet" = "Authentizität",
      "Mittelwert_SophisticatedTaste" = "Sophisticated Taste"))

```

Festlegen der Reihenfolge der Outfits

```{r code-132}
bewertungen_long$Condition <- factor(
  bewertungen_long$Condition,
  levels = c(
    "Min-Baseline",
    "Jacke-leicht-dezentral",
    "Jacke-stark-dezentral",
    "Jacke-stark-zentral",
    "Schuh-stark-dezentral"))

```

Alle Boxplots in eine Abbildung

```{r code-133}
boxplots_outfits <- ggplot(
  bewertungen_long,
  aes(x = Condition, y = Wert, fill = Condition)) +
  geom_boxplot() +
  facet_wrap(~ Variable, ncol = 2) +
  scale_fill_manual(
    values = c(
      "Min-Baseline" = "#EED5B7",
      "Jacke-leicht-dezentral" = "#CDAA7D",
      "Jacke-stark-dezentral" = "#EED5B7",
      "Jacke-stark-zentral" = "#CDAA7D",
      "Schuh-stark-dezentral" = "#EED5B7")) +
  scale_y_continuous(breaks = 1:5, limits = c(1, 5)) +
  labs(
    title = "Bewertung der fünf Outfits",
    subtitle = "Verteilung der Skalenmittelwerte nach Outfit",
    x = "Outfit",
    y = "Bewertung") +
  theme_minimal() +
  theme(
    legend.position = "none",
    plot.title = element_text(
      hjust = 0.5),
    plot.subtitle = element_text(
      hjust = 0.5),
    axis.text.x = element_text(
      angle = 45,
      hjust = 0.5))

```

Boxplots anzeigen

```{r code-134}
print(boxplots_outfits)

```

Boxplots als PNG speichern

```{r code-135}
ggsave(filename = "Boxplots_Bewertung_aller_Outfits.png", plot = boxplots_outfits, width = 14, height = 12, dpi = 300)






```

## Datenset schreiben

```{r code-136}


write.csv(
  salienz_reshaped,
  "pretest_salienz-reshaped.csv",
  row.names = FALSE
)







```

> **Interner Hinweis aus dem Original:** am Ende entfernen

## p-Werte in Berechnungsreihenfolge speichern

Die Tabelle wird während der Analyse fortlaufend befüllt. Dadurch entspricht die Reihenfolge der Zeilen exakt der Reihenfolge, in der die jeweiligen Tests im Code ausgeführt werden.

```{r code-137}
p_werte_tabelle <- data.frame(
  Reihenfolge = integer(),
  Objekt = character(),
  Bestandteil = character(),
  Zeile = character(),
  p_Typ = character(),
  p_Wert = numeric(),
  stringsAsFactors = FALSE
)

p_wert_zaehler <- 0L

```

Leere Hilfstabelle

```{r code-138}
leere_p_wert_tabelle <- function() {
  data.frame(
    Objekt = character(),
    Bestandteil = character(),
    Zeile = character(),
    p_Typ = character(),
    p_Wert = numeric(),
    stringsAsFactors = FALSE
  )
}

```

p-Werte aus einem Testergebnis extrahieren

```{r code-139}
extrahiere_p_werte <- function(objekt, objektname, bestandteil = "", tiefe = 0) {
  if (tiefe > 6) {
    return(leere_p_wert_tabelle())
  }
  
  if (inherits(objekt, "htest")) {
    return(
      data.frame(
        Objekt = objektname,
        Bestandteil = ifelse(bestandteil == "", objekt$method, bestandteil),
        Zeile = "",
        p_Typ = "p.value",
        p_Wert = as.numeric(objekt$p.value),
        stringsAsFactors = FALSE
      )
    )
  }
  
  if (inherits(objekt, "afex_aov")) {
    return(
      extrahiere_p_werte(
        as.data.frame(objekt$anova_table),
        objektname,
        ifelse(bestandteil == "", "anova_table", paste0(bestandteil, "$anova_table")),
        tiefe + 1
      )
    )
  }
  
  if (is.data.frame(objekt) || is.matrix(objekt)) {
    daten <- as.data.frame(objekt)
    
    p_spalten <- names(daten)[
      grepl(
        "(^p($|[._ -])|[._ -]p($|[._ -])|Pr\\(|p-value)",
        names(daten),
        ignore.case = TRUE
      )
    ]
    
    if (length(p_spalten) == 0 || nrow(daten) == 0) {
      return(leere_p_wert_tabelle())
    }
    
    beschriftungs_spalten <- intersect(
      c(
        "Effect", "effect", "group1", "group2", ".y.",
        "Outfit", "Konstrukt", "Condition", "Reihenfolge", "Test"
      ),
      names(daten)
    )
    
    ergebnis <- list()
    k <- 1L
    
    for (i in seq_len(nrow(daten))) {
      zeilen_name <- rownames(daten)[i]
      
      if (length(beschriftungs_spalten) > 0) {
        zeilen_name <- paste(
          as.character(daten[i, beschriftungs_spalten, drop = TRUE]),
          collapse = " | "
        )
      }
      
      for (p_spalte in p_spalten) {
        p_wert <- suppressWarnings(
          as.numeric(as.character(daten[[p_spalte]][i]))
        )
        
        if (!is.na(p_wert)) {
          ergebnis[[k]] <- data.frame(
            Objekt = objektname,
            Bestandteil = bestandteil,
            Zeile = zeilen_name,
            p_Typ = p_spalte,
            p_Wert = p_wert,
            stringsAsFactors = FALSE
          )
          k <- k + 1L
        }
      }
    }
    
    if (length(ergebnis) == 0) {
      return(leere_p_wert_tabelle())
    }
    
    return(bind_rows(ergebnis))
  }
  
  if (is.list(objekt) && grepl("summary|Anova", paste(class(objekt), collapse = " "), ignore.case = TRUE)) {
    teile <- names(objekt)
    if (is.null(teile)) {
      teile <- as.character(seq_along(objekt))
    }
    
    return(
      bind_rows(
        lapply(
          seq_along(objekt),
          function(i) {
            neuer_bestandteil <- if (bestandteil == "") {
              teile[i]
            } else {
              paste0(bestandteil, "$", teile[i])
            }
            
            extrahiere_p_werte(
              objekt[[i]],
              objektname,
              neuer_bestandteil,
              tiefe + 1
            )
          }
        )
      )
    )
  }
  
  leere_p_wert_tabelle()
}
```

> **Hinweis zum vorherigen Codeblock:** Klassische Tests aus stats, z. B. Shapiro-Wilk, t-Test, Wilcoxon oder Friedman afex-ANOVA Tabellen und Matrizen, z. B. Levene-, Post-hoc- oder Mauchly-Tabellen Zeilenweise durchgehen, damit auch innerhalb einer Ergebnistabelle die sichtbare Reihenfolge erhalten bleibt. Zusammenfassungsobjekte, insbesondere für Sphärizitäts-/Mauchly-Ausgaben

Ein Testergebnis sofort in die Gesamttabelle schreiben. Weil diese Funktion direkt nach dem jeweiligen Test aufgerufen wird, bleibt die Berechnungsreihenfolge erhalten.

```{r code-140}
speichere_p_werte <- function(objekt, objektname, bestandteil = "") {
  neue_p_werte <- extrahiere_p_werte(
    objekt,
    objektname,
    bestandteil
  )
  
  if (nrow(neue_p_werte) > 0) {
    neue_p_werte$Reihenfolge <- seq.int(
      p_wert_zaehler + 1L,
      p_wert_zaehler + nrow(neue_p_werte)
    )
    
    p_wert_zaehler <<- p_wert_zaehler + nrow(neue_p_werte)
    
    neue_p_werte <- neue_p_werte %>%
      dplyr::select(
        Reihenfolge,
        Objekt,
        Bestandteil,
        Zeile,
        p_Typ,
        p_Wert
      )
    
    p_werte_tabelle <<- bind_rows(
      p_werte_tabelle,
      neue_p_werte
    )
  }
  
  invisible(objekt)
}

```

Einzelnen p-Wert speichern, z. B. einen erst nachträglich Holm-korrigierten p-Wert.

```{r code-141}
speichere_p_wert_einzeln <- function(objektname, bestandteil, zeile, p_typ, p_wert) {
  if (!is.na(p_wert)) {
    p_wert_zaehler <<- p_wert_zaehler + 1L
    
    p_werte_tabelle <<- bind_rows(
      p_werte_tabelle,
      data.frame(
        Reihenfolge = p_wert_zaehler,
        Objekt = objektname,
        Bestandteil = bestandteil,
        Zeile = zeile,
        p_Typ = p_typ,
        p_Wert = as.numeric(p_wert),
        stringsAsFactors = FALSE
      )
    )
  }
}







```

## Data Analysis

## Statistische Tests für Inkonsistenz

### Hilfsfunktionen

Daten für Conditions zum Plotten vorbereiten

```{r code-142}
prepare_plot_data <- function(conditions, levels, labels) {
  
  salienz_reshaped %>%
    filter(Condition %in% conditions) %>%
    drop_na(Mittelwert_Inkonsistenz) %>%
    mutate(
      Condition = factor(
        Condition,
        levels = levels,
        labels = labels
      )
    )
}


```

Daten für zwei Conditions für gepaarte Tests vorbereiten

```{r code-143}
prepare_paired_data <- function(condition1, condition2) {
  
  salienz_reshaped %>%
    filter(Condition %in% c(condition1, condition2)) %>%
    dplyr::select(number, Condition, Mittelwert_Inkonsistenz) %>%
    pivot_wider(
      names_from = Condition,
      values_from = Mittelwert_Inkonsistenz
    ) %>%
    drop_na(all_of(c(condition1, condition2)))
}


```

Box und Density Plots erstellen

```{r code-144}
plot_box_density <- function(data, farben, subtitle) {
  
  boxplot <- ggplot(
    data,
    aes(
      x = Condition,
      y = Mittelwert_Inkonsistenz,
      fill = Condition
    )
  ) +
    geom_boxplot() +
    scale_fill_manual(
      values = rep(
        c("#EED5B7", "#CDAA7D"),
        length.out = length(unique(data$Condition))
      )
    ) +
    labs(
      title = "Boxplot der Inkonsistenzbewertung",
      subtitle = subtitle,
      x = "Condition",
      y = "Wahrgenommene stilistische Inkonsistenz"
    ) +
    theme_minimal() +
    theme(
      legend.position = "none",
      plot.title = element_text(hjust = 0.5),
      plot.subtitle = element_text(hjust = 0.5)
    )
  
  speichere_grafik(
    boxplot,
    paste0("Boxplot_Inkonsistenz_", subtitle)
  )
  print(boxplot)
  
  density_plot <- ggplot(
    data,
    aes(
      x = Mittelwert_Inkonsistenz,
      color = Condition
    )
  ) +
    geom_density(linewidth = 1) +
    scale_color_manual(values = farben) +
    labs(
      title = "Density Plot der Inkonsistenzbewertung",
      subtitle = subtitle,
      x = "Wahrgenommene stilistische Inkonsistenz",
      y = "Dichte",
      color = "Condition"
    ) +
    theme_minimal() +
    theme(
      legend.position = "bottom",
      plot.title = element_text(hjust = 0.5),
      plot.subtitle = element_text(hjust = 0.5)
    )
  
  speichere_grafik(
    density_plot,
    paste0("Density_Inkonsistenz_", subtitle)
  )
  print(density_plot)
}
```

> **Hinweis zum vorherigen Codeblock:** Boxplot Density Plot

Deskriptive Kennwerte erstellen

```{r code-145}
deskriptive_kennwerte <- function(data) {
  
  data %>%
    group_by(Condition) %>%
    summarise(
      n = n(),
      Median = median(Mittelwert_Inkonsistenz, na.rm = TRUE),
      IQR = IQR(Mittelwert_Inkonsistenz, na.rm = TRUE),
      Mittelwert = mean(Mittelwert_Inkonsistenz, na.rm = TRUE),
      SD = sd(Mittelwert_Inkonsistenz, na.rm = TRUE)
    )
}


```

Normalverteilung graphisch prüfen

```{r code-146}
plot_differenz <- function(data, subtitle) {
  
  density_plot <- ggplot(
    data,
    aes(x = Differenz_Inkonsistenz)
  ) +
    geom_density(
      fill = "#EED5B7",
      color = "#8B6F47",
      alpha = 0.4,
      linewidth = 1
    ) +
    labs(
      title = "Density Plot der Differenzwerte",
      subtitle = subtitle,
      x = "Differenz der Inkonsistenzbewertung",
      y = "Dichte"
    ) +
    theme_minimal() +
    theme(
      legend.position = "none",
      plot.title = element_text(hjust = 0.5),
      plot.subtitle = element_text(hjust = 0.5)
    )
  
  speichere_grafik(
    density_plot,
    paste0("Density_Differenzwerte_", subtitle)
  )
  print(density_plot)
  
  qq_plot <- ggplot(
    data,
    aes(sample = Differenz_Inkonsistenz)
  ) +
    stat_qq() +
    stat_qq_line() +
    labs(
      title = "QQ-Plot der Differenzwerte",
      subtitle = subtitle,
      x = "Theoretische Quantile",
      y = "Beobachtete Quantile"
    ) +
    theme_minimal() +
    theme(
      legend.position = "none",
      plot.title = element_text(hjust = 0.5),
      plot.subtitle = element_text(hjust = 0.5)
    )
  
  speichere_grafik(
    qq_plot,
    paste0("QQ_Differenzwerte_", subtitle)
  )
  print(qq_plot)
  
  invisible(list(
    Density = density_plot,
    QQ = qq_plot
  ))
}
```

> **Hinweis zum vorherigen Codeblock:** Density Plot QQ-Plot

### Modell Inkonsistenz: Jacke-stark-dezentral vs Schuh-stark-dezentral

> **Methodischer Hinweis:** DV: Stilistsiche Inkonsistenz

> **Methodischer Hinweis:** IV: Conditions/ Outfits (Groß vs klein -> Kategorisch 2 Ausprägungen)

> **Methodischer Hinweis:** Within-Subjects daher dependent sample

> **Methodischer Hinweis:** -> Dependent/Gepaarter-t-Test

Daten für die beiden Conditions auswählen

```{r code-147}
plot_groesse <- prepare_plot_data(
  conditions = c(
    "Jacke-stark-dezentral",
    "Schuh-stark-dezentral"
  ),
  levels = c(
    "Schuh-stark-dezentral",
    "Jacke-stark-dezentral"
  ),
  labels = c(
    "Schuh stark dezentral",
    "Jacke stark dezentral"
  )
)

```

Box und Density erstellen

```{r code-148}
plot_box_density(
  plot_groesse,
  farben = c(
    "Schuh stark dezentral" = "#EED5B7",
    "Jacke stark dezentral" = "#CDAA7D"
  ),
  subtitle = "Großes vs. kleines stilistisch abweichendes Produkt"
)

```

Deskriptive Kennwerte

```{r code-149}
deskriptiv_groesse <- deskriptive_kennwerte(plot_groesse)
deskriptiv_groesse

```

Daten für die beiden Conditions auswählen

```{r code-150}
inkonsistenz_groesse <- prepare_paired_data(
  "Jacke-stark-dezentral",
  "Schuh-stark-dezentral"
)

```

Differenzwert bilden: positive Werte = Jacke wurde inkonsistenter bewertet als Schuh

```{r code-151}
inkonsistenz_groesse <- inkonsistenz_groesse %>%
  mutate(
    Differenz_Inkonsistenz =
      `Jacke-stark-dezentral` -
      `Schuh-stark-dezentral`
  )

```

Anzahl vollständiger Paare kontrollieren

```{r code-152}
nrow(inkonsistenz_groesse)

```

Normalverteilung graphisch prüfen

```{r code-153}
plot_differenz(
  inkonsistenz_groesse,
  "Jacke stark dezentral − Schuh stark dezentral"
)

```

Normalverteilung mit Shapiro-Wilk prüfen

- H0: Die Differenzwerte sind normalverteilt

- H1: Die Differenzwerte sind nicht normalverteilt

```{r code-154}
shapiro_auto_01 <- shapiro.test(
  inkonsistenz_groesse$Differenz_Inkonsistenz
)
speichere_p_werte(shapiro_auto_01, "shapiro_auto_01")
shapiro_auto_01
```

p > 0.05 -> H0 nicht verwerfen also keine statistisch signifikante Abweichung von der Normalverteilung

Normalverteilungsannahme ist erfüllt, gepaarter t-Test ist okkk!

```{r code-155}
t_test_groesse <- t.test(
  inkonsistenz_groesse$`Jacke-stark-dezentral`,
  inkonsistenz_groesse$`Schuh-stark-dezentral`,
  paired = TRUE,
  alternative = "greater"
)
speichere_p_werte(t_test_groesse, "t_test_groesse")
t_test_groesse

```

p < 0.05 -> H0 verwerfen: physisch groß wird statistsich signifikant inkonsistenter wahrgenommen

### Modell Inkonsistenz: Jacke-stark-zentral vs Jacke-stark-dezentral

> **Methodischer Hinweis:** DV: Stilistsiche Inkonsistenz

> **Methodischer Hinweis:** IV: Conditions/ Outfits (Zentral vs dezentral -> Kategorisch 2 Ausprägungen)

> **Methodischer Hinweis:** Within-Subjects daher dependent sample

> **Methodischer Hinweis:** -> Dependent-t-Test

Daten für die beiden Conditions auswählen

```{r code-156}
plot_position <- prepare_plot_data(
  conditions = c(
    "Jacke-stark-zentral",
    "Jacke-stark-dezentral"
  ),
  levels = c(
    "Jacke-stark-dezentral",
    "Jacke-stark-zentral"
  ),
  labels = c(
    "Jacke stark dezentral",
    "Jacke stark zentral"
  )
)

inkonsistenz_position <- prepare_paired_data(
  "Jacke-stark-zentral",
  "Jacke-stark-dezentral"
)

```

Box und Density Plots erstellen

```{r code-157}
plot_box_density(
  plot_position,
  farben = c(
    "Jacke stark dezentral" = "#EED5B7",
    "Jacke stark zentral" = "#CDAA7D"
  ),
  subtitle = "Zentrale vs. dezentrale Positionierung"
)

```

Deskriptive Kennwerte erstellen

```{r code-158}
deskriptiv_position <- deskriptive_kennwerte(plot_position)
deskriptiv_position

```

Differenzwert bilden: positive Werte = zentrale Jacke wurde inkonsistenter bewertet als dezentrale Jacke

```{r code-159}
inkonsistenz_position <- inkonsistenz_position %>%
  mutate(
    Differenz_Inkonsistenz =
      `Jacke-stark-zentral` -
      `Jacke-stark-dezentral`
  )

```

Anzahl vollständiger Paare kontrollieren

```{r code-160}
nrow(inkonsistenz_position)

```

Normalverteilung graphisch prüfen

```{r code-161}
plot_differenz(
  inkonsistenz_position,
  "Jacke stark zentral − Jacke stark dezentral"
)

```

Normalverteilung mit Shapiro-Wilk prüfen

- H0: Die Differenzwerte sind normalverteilt

- H1: Die Differenzwerte sind nicht normalverteilt

```{r code-162}
shapiro_auto_02 <- shapiro.test(
  inkonsistenz_position$Differenz_Inkonsistenz
)
speichere_p_werte(shapiro_auto_02, "shapiro_auto_02")
shapiro_auto_02
```

p < 0.05 -> H0 verwerfen also kann man nicht sagen, dass keine statistisch signifikante Abweichung von der Normalverteilung vorliegt

> **Methodischer Hinweis:** -> Wilcoxon-Vorzeichen-Rang-Test durchgeführt

```{r code-163}
wilcoxon_position <- wilcox.test(
  inkonsistenz_position$`Jacke-stark-zentral`,
  inkonsistenz_position$`Jacke-stark-dezentral`,
  paired = TRUE,
  alternative = "greater",
  exact = FALSE
)
speichere_p_werte(wilcoxon_position, "wilcoxon_position")
wilcoxon_position



```

### Modell Inkonsistenz: Jacke-stark-dezentral vs Jacke-schwach-dezentral

> **Methodischer Hinweis:** DV: Stilistsiche Inkonsistenz

> **Methodischer Hinweis:** IV: Conditions/ Outfits (Stark vs schwach -> Kategorisch 2 Ausprägungen)

> **Methodischer Hinweis:** Within-Subjects daher dependent sample

> **Methodischer Hinweis:** -> Dependent-t-Test

Daten für die beiden Conditions auswählen

```{r code-164}
plot_staerke <- prepare_plot_data(
  conditions = c(
    "Jacke-stark-dezentral",
    "Jacke-leicht-dezentral"
  ),
  levels = c(
    "Jacke-leicht-dezentral",
    "Jacke-stark-dezentral"
  ),
  labels = c(
    "Jacke leicht dezentral",
    "Jacke stark dezentral"
  )
)

inkonsistenz_staerke <- prepare_paired_data(
  "Jacke-stark-dezentral",
  "Jacke-leicht-dezentral"
)

```

Box und Density Plots erstellen

```{r code-165}
plot_box_density(
  plot_staerke,
  farben = c(
    "Jacke leicht dezentral" = "#EED5B7",
    "Jacke stark dezentral" = "#CDAA7D"
  ),
  subtitle = "Leichte vs. starke stilistische Abweichung"
)

```

Deskriptive Kennwerte erstellen

```{r code-166}
deskriptiv_staerke_zwei <- deskriptive_kennwerte(plot_staerke)
deskriptiv_staerke_zwei

```

Differenzwert bilden: positive Werte = stark abweichende Jacke wurde inkonsistenter bewertet als leicht abweichende Jacke

```{r code-167}
inkonsistenz_staerke <- inkonsistenz_staerke %>%
  mutate(
    Differenz_Inkonsistenz =
      `Jacke-stark-dezentral` -
      `Jacke-leicht-dezentral`
  )

```

Anzahl vollständiger Paare kontrollieren

```{r code-168}
nrow(inkonsistenz_staerke)

```

Normalverteilung graphisch prüfen

```{r code-169}
plot_differenz(
  inkonsistenz_staerke,
  "Jacke stark dezentral − Jacke leicht dezentral"
)

```

Normalverteilung mit Shapiro-Wilk prüfen

- H0: Die Differenzwerte sind normalverteilt

- H1: Die Differenzwerte sind nicht normalverteilt

```{r code-170}
shapiro_auto_03 <- shapiro.test(
  inkonsistenz_staerke$Differenz_Inkonsistenz
)
speichere_p_werte(shapiro_auto_03, "shapiro_auto_03")
shapiro_auto_03
```

p > 0.05 -> H0 nicht verwerfen also keine statistisch signifikante Abweichung von der Normalverteilung

Normalverteilungsannahme ist erfüllt, gepaarter t-Test ok!

```{r code-171}
t_test_staerke <- t.test(
  inkonsistenz_staerke$`Jacke-stark-dezentral`,
  inkonsistenz_staerke$`Jacke-leicht-dezentral`,
  paired = TRUE,
  alternative = "greater"
)
speichere_p_werte(t_test_staerke, "t_test_staerke")
t_test_staerke



```

### Zusätzliches Modell Inkonsistenz: Min Jacke vs schwach Jacke vs stark Jacke

> **Methodischer Hinweis:** DV: Stilistsiche Inkonsistenz

> **Methodischer Hinweis:** IV: Conditions/ Outfits (Stark vs schwach vs gar nicht -> Kategorisch 3 Ausprägungen)

> **Methodischer Hinweis:** Within-Subjects daher dependent sample

> **Methodischer Hinweis:** -> One-way repeated measures ANOVA

die drei Conditions auswählen

```{r code-172}
inkonsistenz_anova_staerke <- prepare_plot_data(
  conditions = c(
    "Min-Baseline",
    "Jacke-leicht-dezentral",
    "Jacke-stark-dezentral"
  ),
  levels = c(
    "Min-Baseline",
    "Jacke-leicht-dezentral",
    "Jacke-stark-dezentral"
  ),
  labels = c(
    "Jacke minimalistisch dezentral",
    "Jacke leicht dezentral",
    "Jacke stark dezentral"
  )
)

```

Box und Density Plots erstellen

```{r code-173}
plot_box_density(
  inkonsistenz_anova_staerke,
  farben = c(
    "Jacke minimalistisch dezentral" = "#FFF5E6",
    "Jacke leicht dezentral" = "#EED5B7",
    "Jacke stark dezentral" = "#CDAA7D"
  ),
  subtitle = "Baseline vs. leichte vs. starke stilistische Abweichung"
)

```

Deskriptive Kennwerte erstellen

```{r code-174}
deskriptiv_staerke <- deskriptive_kennwerte(
  inkonsistenz_anova_staerke
)
deskriptiv_staerke

```

Repeated-Measures-ANOVA zunächst schätzen, damit anschließend die Residuen geprüft werden können

```{r code-175}
anova_staerke <- aov_ez(
  id = "number",
  dv = "Mittelwert_Inkonsistenz",
  within = "Condition",
  data = inkonsistenz_anova_staerke
)
speichere_p_werte(anova_staerke, "anova_staerke")

```

Residuen extrahieren

```{r code-176}
residuen_staerke <- residuals(anova_staerke$lm)

```

Normalverteilung graphisch prüfen: Density Plot

```{r code-177}
zeige_und_speichere_grafik(
  ggplot(
    data.frame(Residuen = as.numeric(residuen_staerke)),
    aes(x = Residuen)
  ) +
    geom_density(
      fill = "#EED5B7",
      color = "#8B6F47",
      alpha = 0.4,
      linewidth = 1
    ) +
    labs(
      title = "Density Plot der Residuen",
      subtitle = "Repeated-Measures-ANOVA: Stärke",
      x = "Residuen",
      y = "Dichte"
    ) +
    theme_minimal() +
    theme(
      plot.title = element_text(hjust = 0.5),
      plot.subtitle = element_text(hjust = 0.5)
    ),
  "Density Plot der Residuen - Stärke"
)

```

Normalverteilung mit Shapiro-Wilk prüfen

```{r code-178}
shapiro_auto_04 <- shapiro.test(residuen_staerke)
speichere_p_werte(shapiro_auto_04, "shapiro_auto_04")
shapiro_auto_04

```

Normalverteilung graphisch prüfen: QQ-Plot

```{r code-179}
zeige_und_speichere_grafik(
  ggplot(
    data.frame(Residuen = as.numeric(residuen_staerke)),
    aes(sample = Residuen)
  ) +
    stat_qq() +
    stat_qq_line() +
    labs(
      title = "QQ-Plot der Residuen",
      subtitle = "Repeated-Measures-ANOVA: Stärke",
      x = "Theoretische Quantile",
      y = "Beobachtete Quantile"
    ) +
    theme_minimal() +
    theme(
      plot.title = element_text(hjust = 0.5),
      plot.subtitle = element_text(hjust = 0.5)
    ),
  "QQ-Plot der Residuen - Stärke"
)

```

p < 0.05 -> H0 verwerfen -> Friedman-Test

Friedman-Test

```{r code-180}
friedman_staerke <- friedman.test(
  Mittelwert_Inkonsistenz ~ Condition | number,
  data = inkonsistenz_anova_staerke
)
speichere_p_werte(friedman_staerke, "friedman_staerke")
friedman_staerke

```

- H0: Inkonsistenz unterscheidet sich zwischen den dreien nicht

p < 0.05 H0 verwerfen

Um festzustellen, zwischen welchen Bedingungen Unterschiede bestehen, werden paarweise Wilcoxon-Vorzeichen-Rang-Tests durchgeführt mit Holm Korrektur

```{r code-181}
paarweise_staerke <- inkonsistenz_anova_staerke %>%
  pairwise_wilcox_test(
    Mittelwert_Inkonsistenz ~ Condition,
    paired = TRUE,
    p.adjust.method = "holm"
  )
paarweise_staerke
speichere_p_werte(paarweise_staerke, "paarweise_staerke")

```

keine Abweichung -> leichte Abweichung -> starke Abweichung führt zu einer zunehmend höheren wahrgenommenen stilistischen Inkonsistenz.

### Zusätzliches Modell Inkonsistenz: Min Schuh vs stark Hiphop Schuh

> **Methodischer Hinweis:** DV: Stilistsiche Inkonsistenz

> **Methodischer Hinweis:** IV: Conditions/ Outfits (Stark vs gar nicht -> Kategorisch 2 Ausprägungen)

> **Methodischer Hinweis:** Within-Subjects daher dependent sample

> **Methodischer Hinweis:** -> Dependent-t-Test

Daten für die beiden Conditions auswählen

```{r code-182}
plot_schuh <- prepare_plot_data(
  conditions = c(
    "Min-Baseline",
    "Schuh-stark-dezentral"
  ),
  levels = c(
    "Min-Baseline",
    "Schuh-stark-dezentral"
  ),
  labels = c(
    "Minimalistischer Schuh",
    "Starker Hip-Hop-Schuh"
  )
)

inkonsistenz_schuh <- prepare_paired_data(
  "Min-Baseline",
  "Schuh-stark-dezentral"
)

```

Box und Density Plots erstellen

```{r code-183}
plot_box_density(
  plot_schuh,
  farben = c(
    "Minimalistischer Schuh" = "#EED5B7",
    "Starker Hip-Hop-Schuh" = "#CDAA7D"
  ),
  subtitle = "Minimalistische Baseline vs. stark abweichender Hip-Hop-Schuh"
)

```

Deskriptive Kennwerte erstellen

```{r code-184}
deskriptiv_schuh <- deskriptive_kennwerte(plot_schuh)
deskriptiv_schuh

```

Differenzwert bilden: positive Werte = stark abweichender Hip-Hop-Schuh wurde inkonsistenter bewertet als die minimalistische Baseline

```{r code-185}
inkonsistenz_schuh <- inkonsistenz_schuh %>%
  mutate(
    Differenz_Inkonsistenz =
      `Schuh-stark-dezentral` -
      `Min-Baseline`
  )

```

Anzahl vollständiger Paare kontrollieren

```{r code-186}
nrow(inkonsistenz_schuh)

```

Normalverteilung graphisch prüfen

```{r code-187}
plot_differenz(
  inkonsistenz_schuh,
  "Schuh stark dezentral − Min-Baseline"
)

```

Normalverteilung mit Shapiro-Wilk prüfen

- H0: Die Differenzwerte sind normalverteilt

- H1: Die Differenzwerte sind nicht normalverteilt

```{r code-188}
shapiro_schuh <- shapiro.test(
  inkonsistenz_schuh$Differenz_Inkonsistenz
)
speichere_p_werte(shapiro_schuh, "shapiro_schuh")
shapiro_schuh

```

p < 0.05 -> H0 verwerfen: statistisch signifikante Abweichung von der Normalverteilung

> **Methodischer Hinweis:** -> Wilcoxon-Vorzeichen-Rang-Test

```{r code-189}
wilcoxon_schuh <- wilcox.test(
  inkonsistenz_schuh$`Schuh-stark-dezentral`,
  inkonsistenz_schuh$`Min-Baseline`,
  paired = TRUE,
  alternative = "greater",
  exact = FALSE
)
speichere_p_werte(wilcoxon_schuh, "wilcoxon_schuh")
wilcoxon_schuh
```

p < 0.05 Damit wird H₀ verworfen. Der stark stilistisch abweichende Hip-Hop-Schuh wird signifikant inkonsistenter wahrgenommen als der minimalistische Baseline-Schuh

## Power-Analyse / Fehler 1. und 2. Grades

```{r code-190}

alpha <- 0.05

```

### Hilfsfunktion 1: Gepaarter t-Test

```{r code-191}
power_t_paired <- function(differenz, modell, alpha = 0.05) {
  differenz <- na.omit(differenz)
  d <- mean(differenz) / sd(differenz)
  power <- pwr.t.test(
    n = length(differenz),
    d = d,
    sig.level = alpha,
    type = "paired",
    alternative = "greater"
  )$power
  data.frame(
    Modell = modell,
    Test = "Gepaarter t-Test",
    n = length(differenz),
    Cohen_dz = d,
    Alpha = alpha,
    Power = power,
    Beta = 1 - power)}
```

> **Hinweis zum vorherigen Codeblock:** Cohen's dz Power

### Hilfsfunktion 2: Wilcoxon

```{r code-192}
power_wilcoxon <- function(x, y, modell,
                           alpha = 0.05,
                           B = 5000,
                           seed = 123) {
  komplett <- complete.cases(x, y)
  x <- x[komplett]
  y <- y[komplett]
  n <- length(x)
  set.seed(seed)
  p_werte <- replicate(
    B,
    {index <- sample(
      seq_len(n),
      size = n,
      replace = TRUE)
    wilcox.test(
      x[index],
      y[index],
      paired = TRUE,
      alternative = "greater",
      exact = FALSE
    )$p.value})
  power <- mean(p_werte < alpha, na.rm = TRUE)
  data.frame(
    Modell = modell,
    Test = "Wilcoxon",
    n = n,
    Cohen_dz = NA,
    Alpha = alpha,
    Power = power,
    Beta = 1 - power)}
```

> **Hinweis zum vorherigen Codeblock:** Nur vollständige Paare

### Hilfsfunktion 3: Friedman

```{r code-193}
power_friedman_test <- function(matrix,
                                modell,
                                alpha = 0.05,
                                B = 1000,
                                seed = 123) {
  matrix <- matrix[complete.cases(matrix), ]
  n <- nrow(matrix)
  set.seed(seed)
  p_werte <- replicate(
    B,
    {
      index <- sample(
        seq_len(n),
        size = n,
        replace = TRUE )
      friedman.test(
        matrix[index, , drop = FALSE]
      )$p.value } )
  power <- mean(p_werte < alpha)
  data.frame(
    Modell = modell,
    Test = "Friedman",
    n = n,
    Cohen_dz = NA,
    Alpha = alpha,
    Power = power,
    Beta = 1 - power)}

```

### Fall 1: Größe

```{r code-194}
power_groesse <- power_t_paired(
  inkonsistenz_groesse$Differenz_Inkonsistenz,
  "Größe: Jacke vs. Schuh")

```

### Fall 2: Position

```{r code-195}
power_position <- power_wilcoxon(
  inkonsistenz_position$`Jacke-stark-zentral`,
  inkonsistenz_position$`Jacke-stark-dezentral`,
  "Position: zentral vs. dezentral")

```

### Fall 3: Stärke

```{r code-196}
power_staerke <- power_t_paired(
  inkonsistenz_staerke$Differenz_Inkonsistenz,
  "Stärke: stark vs. leicht")

```

### Fall 4: Baseline vs. leicht vs. stark

```{r code-197}
friedman_matrix <- inkonsistenz_anova_staerke %>%
  dplyr::select(
    number,
    Condition,
    Mittelwert_Inkonsistenz
  ) %>%
  pivot_wider(
    names_from = Condition,
    values_from = Mittelwert_Inkonsistenz
  ) %>%
  dplyr::select(
    `Jacke minimalistisch dezentral`,
    `Jacke leicht dezentral`,
    `Jacke stark dezentral`
  ) %>%
  drop_na() %>%
  as.matrix()
power_friedman <- power_friedman_test(
  friedman_matrix,
  "Stärke: Baseline vs. leicht vs. stark")

```

### Fall 5: Baseline vs. starker Hip-Hop-Schuh

```{r code-198}
power_schuh <- power_wilcoxon(
  inkonsistenz_schuh$`Schuh-stark-dezentral`,
  inkonsistenz_schuh$`Min-Baseline`,
  "Schuh: Baseline vs. Hip-Hop-Schuh")

```

### Übersicht

```{r code-199}
power_uebersicht <- bind_rows(
  power_groesse,
  power_position,
  power_staerke,
  power_friedman,
  power_schuh
) %>%
  mutate(
    Alpha_Prozent = round(Alpha * 100, 2),
    Power_Prozent = round(Power * 100, 2),
    Beta_Prozent = round(Beta * 100, 2),
    Cohen_dz = round(Cohen_dz, 3))
power_uebersicht



```

## Unterschiedliche Gruppen: Geschlechtsunterschiede

Die wiederkehrenden Arbeitsschritte werden in Hilfsfunktionen zusammengefasst. Methodik, Filterung, Faktorstufen, Tests, gespeicherte p-Werte und Grafiken bleiben unverändert.

### Hilfsfunktionen

```{r code-200}

bereite_geschlechtsdaten_vor <- function(conditions, faktor, zuordnung, stufen) {
  salienz_reshaped %>%
    filter(Condition %in% conditions) %>%
    mutate(
      Geschlecht = case_when(
        as.character(Geschlecht) %in% c("1", "weiblich") ~ "weiblich",
        as.character(Geschlecht) %in% c("2", "männlich") ~ "männlich",
        TRUE ~ NA_character_
      ),
      !!rlang::sym(faktor) := unname(zuordnung[as.character(Condition)])
    ) %>%
    filter(!is.na(Geschlecht), !is.na(Mittelwert_Inkonsistenz)) %>%
    mutate(
      Geschlecht = factor(Geschlecht, levels = c("weiblich", "männlich")),
      !!rlang::sym(faktor) := factor(.data[[faktor]], levels = stufen)
    ) %>%
    group_by(number) %>%
    filter(n_distinct(.data[[faktor]]) == length(stufen)) %>%
    ungroup()
}

erstelle_boxplot_geschlecht <- function(data, faktor, stufe, subtitle,
                                        manuelle_farben = FALSE,
                                        titel_zentriert = FALSE) {
  p <- data %>%
    filter(.data[[faktor]] == stufe) %>%
    ggplot(aes(
      x = Geschlecht,
      y = Mittelwert_Inkonsistenz,
      fill = Geschlecht
    )) +
    geom_boxplot() +
    scale_fill_manual(
      values = c(
        "weiblich" = "#EED5B7",
        "männlich" = "#CDAA7D"
      )
    )
  p <- p +
    scale_y_continuous(breaks = 1:5, limits = c(1, 5)) +
    labs(
      title = "Inkonsistenzbewertung nach Geschlecht",
      subtitle = subtitle,
      x = "Geschlecht",
      y = "Wahrgenommene stilistische Inkonsistenz"
    ) +
    theme_minimal() +
    theme(legend.position = "none")
  
  if (titel_zentriert) {
    p <- p + theme(
      plot.title = element_text(hjust = 0.5),
      plot.subtitle = element_text(hjust = 0.5)
    )
  }
  
  p
}

deskriptiv_geschlecht <- function(data, faktor) {
  data %>%
    group_by(Geschlecht, !!rlang::sym(faktor)) %>%
    summarise(
      n = n(),
      Median = median(Mittelwert_Inkonsistenz, na.rm = TRUE),
      IQR = IQR(Mittelwert_Inkonsistenz, na.rm = TRUE),
      Mittelwert = mean(Mittelwert_Inkonsistenz, na.rm = TRUE),
      SD = sd(Mittelwert_Inkonsistenz, na.rm = TRUE),
      .groups = "drop"
    )
}

schaetze_mixed_anova <- function(data, faktor, name) {
  modell <- aov_ez(
    id = "number",
    dv = "Mittelwert_Inkonsistenz",
    within = faktor,
    between = "Geschlecht",
    data = data
  )
  speichere_p_werte(modell, name)
  modell
}

density_residuen <- function(residuen, subtitle, farbig = TRUE, zentriert = TRUE) {
  p <- ggplot(
    data.frame(Residuen = as.numeric(residuen)),
    aes(x = Residuen)
  )
  
  if (farbig) {
    p <- p + geom_density(
      fill = "#EED5B7",
      color = "#8B6F47",
      alpha = 0.4,
      linewidth = 1
    )
  } else {
    p <- p + geom_density(
      fill = "#EED5B7",
      color = "#8B6F47",
      alpha = 0.4,
      linewidth = 1
    )
  }
  
  p <- p +
    labs(
      title = "Density Plot der Residuen",
      subtitle = subtitle,
      x = "Residuen",
      y = "Dichte"
    ) +
    theme_minimal()
  
  if (zentriert) {
    p <- p + theme(
      legend.position = "none",
      plot.title = element_text(hjust = 0.5),
      plot.subtitle = element_text(hjust = 0.5)
    )
  }
  
  p
}

qq_residuen <- function(residuen, subtitle,
                        titel = "QQ-Plot der Residuen",
                        zentriert = TRUE) {
  p <- ggplot(
    data.frame(Residuen = as.numeric(residuen)),
    aes(sample = Residuen)
  ) +
    stat_qq() +
    stat_qq_line() +
    labs(
      title = titel,
      subtitle = subtitle,
      x = "Theoretische Quantile",
      y = "Beobachtete Quantile"
    ) +
    theme_minimal()
  
  if (zentriert) {
    p <- p + theme(
      legend.position = "none",
      plot.title = element_text(hjust = 0.5),
      plot.subtitle = element_text(hjust = 0.5)
    )
  }
  
  p
}

shapiro_residuen <- function(residuen, name) {
  test <- shapiro.test(as.numeric(residuen))
  speichere_p_werte(test, name)
  test
}

levene_stufe <- function(data, faktor, stufe, name) {
  test <- leveneTest(
    Mittelwert_Inkonsistenz ~ Geschlecht,
    data = data %>% filter(.data[[faktor]] == stufe)
  )
  speichere_p_werte(test, name)
  test
}


```

### 1. Position × Geschlecht

```{r code-201}

inkonsistenz_position_geschlecht <- bereite_geschlechtsdaten_vor(
  conditions = c("Jacke-stark-dezentral", "Jacke-stark-zentral"),
  faktor = "Position",
  zuordnung = c(
    "Jacke-stark-dezentral" = "dezentral",
    "Jacke-stark-zentral" = "zentral"
  ),
  stufen = c("dezentral", "zentral")
)

```

Kontrolle

```{r code-202}
table(inkonsistenz_position_geschlecht$number)
inkonsistenz_position_geschlecht %>%
  distinct(number, Geschlecht) %>%
  count(Geschlecht)

```

Boxplots

```{r code-203}
boxplot_position_dezentral <- erstelle_boxplot_geschlecht(
  inkonsistenz_position_geschlecht, "Position", "dezentral",
  "Jacke stark dezentral",
  manuelle_farben = TRUE,
  titel_zentriert = TRUE
)
speichere_grafik(boxplot_position_dezentral, "Inkonsistenzbewertung nach Geschlecht")
print(boxplot_position_dezentral)

boxplot_position_zentral <- erstelle_boxplot_geschlecht(
  inkonsistenz_position_geschlecht, "Position", "zentral",
  "Jacke stark zentral",
  manuelle_farben = TRUE,
  titel_zentriert = TRUE
)
speichere_grafik(boxplot_position_zentral, "Inkonsistenzbewertung nach Geschlecht")
print(boxplot_position_zentral)

```

Deskriptive Kennwerte

```{r code-204}
deskriptiv_position_geschlecht <- deskriptiv_geschlecht(
  inkonsistenz_position_geschlecht, "Position"
)
deskriptiv_position_geschlecht

```

Mixed ANOVA zunächst schätzen, um Residuen zu prüfen

```{r code-205}
anova_position_geschlecht <- schaetze_mixed_anova(
  inkonsistenz_position_geschlecht,
  "Position",
  "anova_position_geschlecht"
)

residuen_position_geschlecht <- residuals(anova_position_geschlecht$lm)

zeige_und_speichere_grafik(
  density_residuen(
    residuen_position_geschlecht,
    "Factorial Mixed ANOVA: Position × Geschlecht",
    farbig = TRUE,
    zentriert = TRUE
  ),
  "Density Plot der Residuen"
)

shapiro_auto_05 <- shapiro_residuen(
  residuen_position_geschlecht,
  "shapiro_auto_05"
)
shapiro_auto_05

zeige_und_speichere_grafik(
  qq_residuen(
    residuen_position_geschlecht,
    "Factorial Mixed ANOVA: Position × Geschlecht",
    titel = "Normalverteilung der Residuen",
    zentriert = TRUE
  ),
  "Normalverteilung der Residuen"
)

```

Varianzhomogenität

```{r code-206}
levene_auto_01 <- levene_stufe(
  inkonsistenz_position_geschlecht, "Position", "dezentral", "levene_auto_01"
)
levene_auto_01

levene_auto_02 <- levene_stufe(
  inkonsistenz_position_geschlecht, "Position", "zentral", "levene_auto_02"
)
levene_auto_02

```

Mixed ANOVA berechnen

```{r code-207}
anova_position_geschlecht <- schaetze_mixed_anova(
  inkonsistenz_position_geschlecht,
  "Position",
  "anova_position_geschlecht"
)
anova_position_geschlecht


```

### 2. Größe × Geschlecht

```{r code-208}

inkonsistenz_groesse_geschlecht <- bereite_geschlechtsdaten_vor(
  conditions = c("Schuh-stark-dezentral", "Jacke-stark-dezentral"),
  faktor = "Groesse",
  zuordnung = c(
    "Schuh-stark-dezentral" = "klein",
    "Jacke-stark-dezentral" = "gross"
  ),
  stufen = c("klein", "gross")
)

```

Kontrolle

```{r code-209}
table(inkonsistenz_groesse_geschlecht$number)
inkonsistenz_groesse_geschlecht %>%
  distinct(number, Geschlecht) %>%
  count(Geschlecht)

```

Boxplots

```{r code-210}
boxplot_groesse_klein <- erstelle_boxplot_geschlecht(
  inkonsistenz_groesse_geschlecht, "Groesse", "klein",
  "Kleines stilistisch abweichendes Produkt: Schuh stark dezentral"
)
speichere_grafik(boxplot_groesse_klein, "Inkonsistenzbewertung nach Geschlecht")
print(boxplot_groesse_klein)

boxplot_groesse_gross <- erstelle_boxplot_geschlecht(
  inkonsistenz_groesse_geschlecht, "Groesse", "gross",
  "Großes stilistisch abweichendes Produkt: Jacke stark dezentral"
)
speichere_grafik(boxplot_groesse_gross, "Inkonsistenzbewertung nach Geschlecht")
print(boxplot_groesse_gross)

```

Deskriptive Kennwerte

```{r code-211}
deskriptiv_groesse_geschlecht <- deskriptiv_geschlecht(
  inkonsistenz_groesse_geschlecht, "Groesse"
)
deskriptiv_groesse_geschlecht

```

Mixed ANOVA zunächst schätzen

```{r code-212}
anova_groesse_geschlecht <- schaetze_mixed_anova(
  inkonsistenz_groesse_geschlecht,
  "Groesse",
  "anova_groesse_geschlecht"
)

residuen_groesse_geschlecht <- residuals(anova_groesse_geschlecht$lm)

zeige_und_speichere_grafik(
  density_residuen(
    residuen_groesse_geschlecht,
    "Factorial Mixed ANOVA: Größe × Geschlecht"
  ),
  "Density Plot der Residuen"
)

shapiro_auto_06 <- shapiro_residuen(
  residuen_groesse_geschlecht,
  "shapiro_auto_06"
)
shapiro_auto_06

zeige_und_speichere_grafik(
  qq_residuen(
    residuen_groesse_geschlecht,
    "Factorial Mixed ANOVA: Größe × Geschlecht"
  ),
  "QQ-Plot der Residuen"
)

```

Varianzhomogenität

```{r code-213}
levene_auto_03 <- levene_stufe(
  inkonsistenz_groesse_geschlecht, "Groesse", "klein", "levene_auto_03"
)
levene_auto_03

levene_auto_04 <- levene_stufe(
  inkonsistenz_groesse_geschlecht, "Groesse", "gross", "levene_auto_04"
)
levene_auto_04

```

Mixed ANOVA berechnen

```{r code-214}
anova_groesse_geschlecht <- schaetze_mixed_anova(
  inkonsistenz_groesse_geschlecht,
  "Groesse",
  "anova_groesse_geschlecht"
)
anova_groesse_geschlecht


```

### 3. Stärke × Geschlecht

```{r code-215}

inkonsistenz_staerke_geschlecht <- bereite_geschlechtsdaten_vor(
  conditions = c("Jacke-leicht-dezentral", "Jacke-stark-dezentral"),
  faktor = "Staerke",
  zuordnung = c(
    "Jacke-leicht-dezentral" = "leicht",
    "Jacke-stark-dezentral" = "stark"
  ),
  stufen = c("leicht", "stark")
)

```

Kontrolle

```{r code-216}
table(inkonsistenz_staerke_geschlecht$number)
inkonsistenz_staerke_geschlecht %>%
  distinct(number, Geschlecht) %>%
  count(Geschlecht)

```

Boxplots

```{r code-217}
boxplot_staerke_leicht <- erstelle_boxplot_geschlecht(
  inkonsistenz_staerke_geschlecht, "Staerke", "leicht",
  "Leichte stilistische Abweichung: Jacke leicht dezentral"
)
speichere_grafik(boxplot_staerke_leicht, "Inkonsistenzbewertung nach Geschlecht")
print(boxplot_staerke_leicht)

boxplot_staerke_stark <- erstelle_boxplot_geschlecht(
  inkonsistenz_staerke_geschlecht, "Staerke", "stark",
  "Starke stilistische Abweichung: Jacke stark dezentral"
)
speichere_grafik(boxplot_staerke_stark, "Inkonsistenzbewertung nach Geschlecht")
print(boxplot_staerke_stark)

```

Deskriptive Kennwerte

```{r code-218}
deskriptiv_staerke_geschlecht <- deskriptiv_geschlecht(
  inkonsistenz_staerke_geschlecht, "Staerke"
)
deskriptiv_staerke_geschlecht

```

Mixed ANOVA zunächst schätzen

```{r code-219}
anova_staerke_geschlecht <- schaetze_mixed_anova(
  inkonsistenz_staerke_geschlecht,
  "Staerke",
  "anova_staerke_geschlecht"
)

residuen_staerke_geschlecht <- residuals(anova_staerke_geschlecht$lm)

zeige_und_speichere_grafik(
  density_residuen(
    residuen_staerke_geschlecht,
    "Factorial Mixed ANOVA: Stärke × Geschlecht",
    farbig = TRUE,
    zentriert = TRUE
  ),
  "Density Plot der Residuen"
)

shapiro_auto_07 <- shapiro_residuen(
  residuen_staerke_geschlecht,
  "shapiro_auto_07"
)
shapiro_auto_07

zeige_und_speichere_grafik(
  qq_residuen(
    residuen_staerke_geschlecht,
    "Factorial Mixed ANOVA: Stärke × Geschlecht"
  ),
  "QQ-Plot der Residuen"
)

```

Varianzhomogenität

```{r code-220}
levene_auto_05 <- levene_stufe(
  inkonsistenz_staerke_geschlecht, "Staerke", "leicht", "levene_auto_05"
)
levene_auto_05

levene_auto_06 <- levene_stufe(
  inkonsistenz_staerke_geschlecht, "Staerke", "stark", "levene_auto_06"
)
levene_auto_06

```

Mixed ANOVA berechnen

```{r code-221}
anova_staerke_geschlecht <- schaetze_mixed_anova(
  inkonsistenz_staerke_geschlecht,
  "Staerke",
  "anova_staerke_geschlecht"
)
anova_staerke_geschlecht


```

### 4. Schuh-Stärke × Geschlecht

```{r code-222}

inkonsistenz_staerke_schuh_geschlecht <- bereite_geschlechtsdaten_vor(
  conditions = c("Min-Baseline", "Schuh-stark-dezentral"),
  faktor = "Staerke",
  zuordnung = c(
    "Min-Baseline" = "baseline",
    "Schuh-stark-dezentral" = "stark"
  ),
  stufen = c("baseline", "stark")
)

```

Kontrolle

```{r code-223}
table(inkonsistenz_staerke_schuh_geschlecht$number)
inkonsistenz_staerke_schuh_geschlecht %>%
  distinct(number, Geschlecht) %>%
  count(Geschlecht)

```

Boxplots

```{r code-224}
boxplot_staerke_schuh_baseline <- erstelle_boxplot_geschlecht(
  inkonsistenz_staerke_schuh_geschlecht, "Staerke", "baseline",
  "Minimalismus-Baseline"
)
speichere_grafik(boxplot_staerke_schuh_baseline, "Inkonsistenzbewertung nach Geschlecht")
print(boxplot_staerke_schuh_baseline)

boxplot_staerke_schuh_stark <- erstelle_boxplot_geschlecht(
  inkonsistenz_staerke_schuh_geschlecht, "Staerke", "stark",
  "Starker stilistisch abweichender Schuh"
)
speichere_grafik(boxplot_staerke_schuh_stark, "Inkonsistenzbewertung nach Geschlecht")
print(boxplot_staerke_schuh_stark)

```

Deskriptive Kennwerte

```{r code-225}
deskriptiv_staerke_schuh_geschlecht <- deskriptiv_geschlecht(
  inkonsistenz_staerke_schuh_geschlecht, "Staerke"
)
deskriptiv_staerke_schuh_geschlecht

```

Klassische Mixed ANOVA zunächst nur zur Annahmenprüfung schätzen

```{r code-226}
anova_staerke_schuh_geschlecht <- schaetze_mixed_anova(
  inkonsistenz_staerke_schuh_geschlecht,
  "Staerke",
  "anova_staerke_schuh_geschlecht"
)

residuen_staerke_schuh_geschlecht <- residuals(
  anova_staerke_schuh_geschlecht$lm
)

zeige_und_speichere_grafik(
  density_residuen(
    residuen_staerke_schuh_geschlecht,
    "Factorial Mixed ANOVA: Schuh-Stärke × Geschlecht"
  ),
  "Density Plot der Residuen"
)

shapiro_auto_08 <- shapiro_residuen(
  residuen_staerke_schuh_geschlecht,
  "shapiro_auto_08"
)
shapiro_auto_08

zeige_und_speichere_grafik(
  qq_residuen(
    residuen_staerke_schuh_geschlecht,
    "Factorial Mixed ANOVA: Schuh-Stärke × Geschlecht"
  ),
  "QQ-Plot der Residuen"
)

```

Varianzhomogenität

```{r code-227}
levene_auto_07 <- levene_stufe(
  inkonsistenz_staerke_schuh_geschlecht, "Staerke", "baseline", "levene_auto_07"
)
levene_auto_07

levene_auto_08 <- levene_stufe(
  inkonsistenz_staerke_schuh_geschlecht, "Staerke", "stark", "levene_auto_08"
)
levene_auto_08

```

Robuste deskriptive Kennwerte: bwtrim() verwendet 20 % getrimmte Mittelwerte

```{r code-228}
deskriptiv_staerke_schuh_robust <- inkonsistenz_staerke_schuh_geschlecht %>%
  group_by(Geschlecht, Staerke) %>%
  summarise(
    n = n(),
    Getrimmter_Mittelwert = mean(
      Mittelwert_Inkonsistenz,
      trim = 0.20,
      na.rm = TRUE
    ),
    Median = median(Mittelwert_Inkonsistenz, na.rm = TRUE),
    IQR = IQR(Mittelwert_Inkonsistenz, na.rm = TRUE),
    .groups = "drop"
  )

deskriptiv_staerke_schuh_robust

```

Robuste Factorial Mixed ANOVA

```{r code-229}
robust_anova_staerke_schuh_geschlecht <- bwtrim(
  Mittelwert_Inkonsistenz ~ Geschlecht * Staerke,
  id = number,
  data = inkonsistenz_staerke_schuh_geschlecht,
  tr = 0.20
)
robust_anova_staerke_schuh_geschlecht


```

### 5. Stärke mit drei Stufen × Geschlecht

```{r code-230}

inkonsistenz_staerke3_geschlecht <- bereite_geschlechtsdaten_vor(
  conditions = c(
    "Min-Baseline",
    "Jacke-leicht-dezentral",
    "Jacke-stark-dezentral"
  ),
  faktor = "Staerke",
  zuordnung = c(
    "Min-Baseline" = "baseline",
    "Jacke-leicht-dezentral" = "leicht",
    "Jacke-stark-dezentral" = "stark"
  ),
  stufen = c("baseline", "leicht", "stark")
)

```

Kontrolle

```{r code-231}
table(inkonsistenz_staerke3_geschlecht$number)
inkonsistenz_staerke3_geschlecht %>%
  distinct(number, Geschlecht) %>%
  count(Geschlecht)

```

Boxplots

```{r code-232}
boxplot_staerke3_baseline <- erstelle_boxplot_geschlecht(
  inkonsistenz_staerke3_geschlecht, "Staerke", "baseline",
  "Minimalismus-Baseline"
)
speichere_grafik(boxplot_staerke3_baseline, "Inkonsistenzbewertung nach Geschlecht")
print(boxplot_staerke3_baseline)

boxplot_staerke3_leicht <- erstelle_boxplot_geschlecht(
  inkonsistenz_staerke3_geschlecht, "Staerke", "leicht",
  "Leichte stilistische Abweichung: Jacke leicht dezentral"
)
speichere_grafik(boxplot_staerke3_leicht, "Inkonsistenzbewertung nach Geschlecht")
print(boxplot_staerke3_leicht)

boxplot_staerke3_stark <- erstelle_boxplot_geschlecht(
  inkonsistenz_staerke3_geschlecht, "Staerke", "stark",
  "Starke stilistische Abweichung: Jacke stark dezentral"
)
speichere_grafik(boxplot_staerke3_stark, "Inkonsistenzbewertung nach Geschlecht")
print(boxplot_staerke3_stark)

```

Deskriptive Kennwerte

```{r code-233}
deskriptiv_staerke3_geschlecht <- deskriptiv_geschlecht(
  inkonsistenz_staerke3_geschlecht, "Staerke"
)
deskriptiv_staerke3_geschlecht

```

Modell zunächst schätzen, um Residuen und Sphärizität zu prüfen

```{r code-234}
anova_staerke3_geschlecht <- schaetze_mixed_anova(
  inkonsistenz_staerke3_geschlecht,
  "Staerke",
  "anova_staerke3_geschlecht"
)

residuen_staerke3_geschlecht <- residuals(anova_staerke3_geschlecht$lm)

zeige_und_speichere_grafik(
  density_residuen(
    residuen_staerke3_geschlecht,
    "Factorial Mixed ANOVA: Stärke × Geschlecht"
  ),
  "Density Plot der Residuen"
)

shapiro_auto_09 <- shapiro_residuen(
  residuen_staerke3_geschlecht,
  "shapiro_auto_09"
)
shapiro_auto_09

zeige_und_speichere_grafik(
  qq_residuen(
    residuen_staerke3_geschlecht,
    "Factorial Mixed ANOVA: Stärke × Geschlecht"
  ),
  "QQ-Plot der Residuen"
)

```

Varianzhomogenität für alle drei Stufen

```{r code-235}
levene_auto_09 <- levene_stufe(
  inkonsistenz_staerke3_geschlecht, "Staerke", "baseline", "levene_auto_09"
)
levene_auto_09

levene_auto_10 <- levene_stufe(
  inkonsistenz_staerke3_geschlecht, "Staerke", "leicht", "levene_auto_10"
)
levene_auto_10

levene_auto_11 <- levene_stufe(
  inkonsistenz_staerke3_geschlecht, "Staerke", "stark", "levene_auto_11"
)
levene_auto_11

```

Sphärizität prüfen

```{r code-236}
summary_anova_staerke3_geschlecht <- summary(anova_staerke3_geschlecht)
speichere_p_werte(
  summary_anova_staerke3_geschlecht,
  "summary_anova_staerke3_geschlecht"
)
summary_anova_staerke3_geschlecht

```

ANOVA erneut berechnen und ausgeben

```{r code-237}
anova_staerke3_geschlecht <- schaetze_mixed_anova(
  inkonsistenz_staerke3_geschlecht,
  "Staerke",
  "anova_staerke3_geschlecht"
)
anova_staerke3_geschlecht




```

## CVPA-Unterschiede

### CVPA-Mittelwert und Gruppen

```{r code-238}

salienz_reshaped <- salienz_reshaped %>%
  mutate(Mittelwert_CVPA = rowMeans(across(CVPA1:CVPA9), na.rm = TRUE))

cvpa_personen <- salienz_reshaped %>%
  distinct(number, Mittelwert_CVPA)

cvpa_gesamtmittelwert <- mean(cvpa_personen$Mittelwert_CVPA, na.rm = TRUE)
cvpa_gesamtmittelwert

cvpa_personen <- cvpa_personen %>%
  mutate(
    CVPA_Gruppe = case_when(
      Mittelwert_CVPA < cvpa_gesamtmittelwert ~ "unter Mittelwert",
      Mittelwert_CVPA > cvpa_gesamtmittelwert ~ "über Mittelwert",
      Mittelwert_CVPA == cvpa_gesamtmittelwert ~ "genau Mittelwert"
    )
  )

cvpa_personen %>% count(CVPA_Gruppe)

salienz_reshaped <- salienz_reshaped %>%
  left_join(
    cvpa_personen %>% dplyr::select(number, CVPA_Gruppe),
    by = "number"
  )

salienz_reshaped %>%
  distinct(number, Mittelwert_CVPA, CVPA_Gruppe) %>%
  count(CVPA_Gruppe)


```

### Hilfsfunktionen

```{r code-239}

bereite_cvpa_daten_vor <- function(conditions, faktor, zuordnung, stufen) {
  salienz_reshaped %>%
    filter(Condition %in% conditions) %>%
    mutate(
      "{faktor}" := unname(zuordnung[as.character(Condition)]),
      CVPA_Gruppe = factor(
        CVPA_Gruppe,
        levels = c("unter Mittelwert", "über Mittelwert")
      ),
      "{faktor}" := factor(.data[[faktor]], levels = stufen)
    ) %>%
    filter(
      !is.na(CVPA_Gruppe),
      !is.na(.data[[faktor]]),
      !is.na(Mittelwert_Inkonsistenz)
    ) %>%
    group_by(number) %>%
    filter(n_distinct(.data[[faktor]]) == length(stufen)) %>%
    ungroup()
}

erstelle_cvpa_boxplot <- function(data, faktor, stufe, subtitle) {
  data %>%
    filter(.data[[faktor]] == stufe) %>%
    ggplot(
      aes(
        x = CVPA_Gruppe,
        y = Mittelwert_Inkonsistenz,
        fill = CVPA_Gruppe
      )
    ) +
    geom_boxplot() +
    scale_fill_manual(
      values = c(
        "unter Mittelwert" = "#EED5B7",
        "über Mittelwert" = "#CDAA7D"
      )
    ) +
    scale_y_continuous(breaks = 1:5, limits = c(1, 5)) +
    labs(
      title = "Inkonsistenzbewertung nach CVPA",
      subtitle = subtitle,
      x = "CVPA-Gruppe",
      y = "Wahrgenommene stilistische Inkonsistenz"
    ) +
    theme_minimal() +
    theme(legend.position = "none")
}

deskriptiv_cvpa <- function(data, faktor) {
  data %>%
    group_by(CVPA_Gruppe, !!rlang::sym(faktor)) %>%
    summarise(
      n = n(),
      Median = median(Mittelwert_Inkonsistenz, na.rm = TRUE),
      IQR = IQR(Mittelwert_Inkonsistenz, na.rm = TRUE),
      Mittelwert = mean(Mittelwert_Inkonsistenz, na.rm = TRUE),
      SD = sd(Mittelwert_Inkonsistenz, na.rm = TRUE),
      .groups = "drop"
    )
}

deskriptiv_cvpa_robust <- function(data, faktor) {
  data %>%
    group_by(CVPA_Gruppe, !!rlang::sym(faktor)) %>%
    summarise(
      n = n(),
      Getrimmter_Mittelwert = mean(
        Mittelwert_Inkonsistenz,
        trim = 0.20,
        na.rm = TRUE
      ),
      Median = median(Mittelwert_Inkonsistenz, na.rm = TRUE),
      IQR = IQR(Mittelwert_Inkonsistenz, na.rm = TRUE),
      .groups = "drop"
    )
}

schaetze_cvpa_anova <- function(data, faktor, objektname) {
  modell <- aov_ez(
    id = "number",
    dv = "Mittelwert_Inkonsistenz",
    within = faktor,
    between = "CVPA_Gruppe",
    data = data
  )
  speichere_p_werte(modell, objektname)
  modell
}

zeige_residuenplots_cvpa <- function(residuen, subtitle) {
  zeige_und_speichere_grafik(
    ggplot(
      data.frame(Residuen = as.numeric(residuen)),
      aes(x = Residuen)
    ) +
      geom_density(
        fill = "#EED5B7",
        color = "#8B6F47",
        alpha = 0.4,
        linewidth = 1
      ) +
      labs(
        title = "Density Plot der Residuen",
        subtitle = subtitle,
        x = "Residuen",
        y = "Dichte"
      ) +
      theme_minimal() +
      theme(
        plot.title = element_text(hjust = 0.5),
        plot.subtitle = element_text(hjust = 0.5)
      ),
    "Density Plot der Residuen"
  )
  
  zeige_und_speichere_grafik(
    ggplot(
      data.frame(Residuen = as.numeric(residuen)),
      aes(sample = Residuen)
    ) +
      stat_qq() +
      stat_qq_line() +
      labs(
        title = "QQ-Plot der Residuen",
        subtitle = subtitle,
        x = "Theoretische Quantile",
        y = "Beobachtete Quantile"
      ) +
      theme_minimal() +
      theme(
        plot.title = element_text(hjust = 0.5),
        plot.subtitle = element_text(hjust = 0.5)
      ),
    "QQ-Plot der Residuen"
  )
}

shapiro_residuen_cvpa <- function(residuen, objektname) {
  test <- shapiro.test(as.numeric(residuen))
  speichere_p_werte(test, objektname)
  test
}

levene_cvpa <- function(data, faktor, stufe, objektname) {
  test <- leveneTest(
    Mittelwert_Inkonsistenz ~ CVPA_Gruppe,
    data = data %>% filter(.data[[faktor]] == stufe)
  )
  speichere_p_werte(test, objektname)
  test
}


```

### 1. Position × CVPA

```{r code-240}

inkonsistenz_position_cvpa <- bereite_cvpa_daten_vor(
  conditions = c("Jacke-stark-dezentral", "Jacke-stark-zentral"),
  faktor = "Position",
  zuordnung = c(
    "Jacke-stark-dezentral" = "dezentral",
    "Jacke-stark-zentral" = "zentral"
  ),
  stufen = c("dezentral", "zentral")
)

table(inkonsistenz_position_cvpa$number)

boxplot_position_dezentral_cvpa <- erstelle_cvpa_boxplot(
  inkonsistenz_position_cvpa,
  "Position",
  "dezentral",
  "Starke stilistische Abweichung: Jacke dezentral"
)
speichere_grafik(boxplot_position_dezentral_cvpa, "Inkonsistenzbewertung nach CVPA")
print(boxplot_position_dezentral_cvpa)

boxplot_position_zentral_cvpa <- erstelle_cvpa_boxplot(
  inkonsistenz_position_cvpa,
  "Position",
  "zentral",
  "Starke stilistische Abweichung: Jacke zentral"
)
speichere_grafik(boxplot_position_zentral_cvpa, "Inkonsistenzbewertung nach CVPA")
print(boxplot_position_zentral_cvpa)

deskriptiv_position_cvpa <- deskriptiv_cvpa(
  inkonsistenz_position_cvpa,
  "Position"
)
deskriptiv_position_cvpa

```

Modell zunächst schätzen und Voraussetzungen prüfen

```{r code-241}
anova_position_cvpa <- schaetze_cvpa_anova(
  inkonsistenz_position_cvpa,
  "Position",
  "anova_position_cvpa"
)

residuen_position_cvpa <- residuals(anova_position_cvpa$lm)

```

Density Plot

```{r code-242}
zeige_und_speichere_grafik(
  ggplot(
    data.frame(Residuen = as.numeric(residuen_position_cvpa)),
    aes(x = Residuen)
  ) +
    geom_density(
      fill = "#EED5B7",
      color = "#8B6F47",
      alpha = 0.4,
      linewidth = 1
    ) +
    labs(
      title = "Density Plot der Residuen",
      subtitle = "Factorial Mixed ANOVA: Position × CVPA",
      x = "Residuen",
      y = "Dichte"
    ) +
    theme_minimal() +
    theme(
      plot.title = element_text(hjust = 0.5),
      plot.subtitle = element_text(hjust = 0.5)
    ),
  "Density Plot der Residuen"
)

shapiro_auto_10 <- shapiro_residuen_cvpa(
  residuen_position_cvpa,
  "shapiro_auto_10"
)
shapiro_auto_10

```

QQ-Plot

```{r code-243}
zeige_und_speichere_grafik(
  ggplot(
    data.frame(Residuen = as.numeric(residuen_position_cvpa)),
    aes(sample = Residuen)
  ) +
    stat_qq() +
    stat_qq_line() +
    labs(
      title = "QQ-Plot der Residuen",
      subtitle = "Factorial Mixed ANOVA: Position × CVPA",
      x = "Theoretische Quantile",
      y = "Beobachtete Quantile"
    ) +
    theme_minimal() +
    theme(
      plot.title = element_text(hjust = 0.5),
      plot.subtitle = element_text(hjust = 0.5)
    ),
  "QQ-Plot der Residuen"
)

levene_auto_12 <- levene_cvpa(
  inkonsistenz_position_cvpa, "Position", "dezentral", "levene_auto_12"
)
levene_auto_12

levene_auto_13 <- levene_cvpa(
  inkonsistenz_position_cvpa, "Position", "zentral", "levene_auto_13"
)
levene_auto_13

```

2 × 2 Factorial Mixed ANOVA

```{r code-244}
anova_position_cvpa <- schaetze_cvpa_anova(
  inkonsistenz_position_cvpa,
  "Position",
  "anova_position_cvpa"
)
anova_position_cvpa


```

### 2. Größe × CVPA

```{r code-245}

inkonsistenz_groesse_cvpa <- bereite_cvpa_daten_vor(
  conditions = c("Schuh-stark-dezentral", "Jacke-stark-dezentral"),
  faktor = "Groesse",
  zuordnung = c(
    "Schuh-stark-dezentral" = "klein",
    "Jacke-stark-dezentral" = "gross"
  ),
  stufen = c("klein", "gross")
)

table(inkonsistenz_groesse_cvpa$number)

boxplot_groesse_klein_cvpa <- erstelle_cvpa_boxplot(
  inkonsistenz_groesse_cvpa,
  "Groesse",
  "klein",
  "Kleines stilistisch abweichendes Produkt: Schuh stark dezentral"
)
speichere_grafik(boxplot_groesse_klein_cvpa, "Inkonsistenzbewertung nach CVPA")
print(boxplot_groesse_klein_cvpa)

boxplot_groesse_gross_cvpa <- erstelle_cvpa_boxplot(
  inkonsistenz_groesse_cvpa,
  "Groesse",
  "gross",
  "Großes stilistisch abweichendes Produkt: Jacke stark dezentral"
)
speichere_grafik(boxplot_groesse_gross_cvpa, "Inkonsistenzbewertung nach CVPA")
print(boxplot_groesse_gross_cvpa)

deskriptiv_groesse_cvpa <- deskriptiv_cvpa(
  inkonsistenz_groesse_cvpa,
  "Groesse"
)
deskriptiv_groesse_cvpa

```

Erste Voraussetzungenprüfung wie im Original

```{r code-246}
anova_groesse_cvpa <- schaetze_cvpa_anova(
  inkonsistenz_groesse_cvpa,
  "Groesse",
  "anova_groesse_cvpa"
)
residuen_groesse_cvpa <- residuals(anova_groesse_cvpa$lm)

```

Density Plot

```{r code-247}
zeige_und_speichere_grafik(
  ggplot(
    data.frame(Residuen = as.numeric(residuen_groesse_cvpa)),
    aes(x = Residuen)
  ) +
    geom_density(
      fill = "#EED5B7",
      color = "#8B6F47",
      alpha = 0.4,
      linewidth = 1
    ) +
    labs(
      title = "Density Plot der Residuen",
      subtitle = "Factorial Mixed ANOVA: Größe × CVPA",
      x = "Residuen",
      y = "Dichte"
    ) +
    theme_minimal() +
    theme(
      plot.title = element_text(hjust = 0.5),
      plot.subtitle = element_text(hjust = 0.5)
    ),
  "Density Plot der Residuen"
)

shapiro_auto_11 <- shapiro_residuen_cvpa(
  residuen_groesse_cvpa,
  "shapiro_auto_11"
)
shapiro_auto_11

```

QQ-Plot

```{r code-248}
zeige_und_speichere_grafik(
  ggplot(
    data.frame(Residuen = as.numeric(residuen_groesse_cvpa)),
    aes(sample = Residuen)
  ) +
    stat_qq() +
    stat_qq_line() +
    labs(
      title = "QQ-Plot der Residuen",
      subtitle = "Factorial Mixed ANOVA: Größe × CVPA",
      x = "Theoretische Quantile",
      y = "Beobachtete Quantile"
    ) +
    theme_minimal() +
    theme(
      plot.title = element_text(hjust = 0.5),
      plot.subtitle = element_text(hjust = 0.5)
    ),
  "QQ-Plot der Residuen"
)

levene_auto_14 <- levene_cvpa(
  inkonsistenz_groesse_cvpa, "Groesse", "klein", "levene_auto_14"
)
levene_auto_14

levene_auto_15 <- levene_cvpa(
  inkonsistenz_groesse_cvpa, "Groesse", "gross", "levene_auto_15"
)
levene_auto_15

```

Erneute identische Voraussetzungenprüfung wie im Original

```{r code-249}
anova_groesse_cvpa <- schaetze_cvpa_anova(
  inkonsistenz_groesse_cvpa,
  "Groesse",
  "anova_groesse_cvpa"
)
residuen_groesse_cvpa <- residuals(anova_groesse_cvpa$lm)

```

Density Plot

```{r code-250}
zeige_und_speichere_grafik(
  ggplot(
    data.frame(Residuen = as.numeric(residuen_groesse_cvpa)),
    aes(x = Residuen)
  ) +
    geom_density(
      fill = "#EED5B7",
      color = "#8B6F47",
      alpha = 0.4,
      linewidth = 1
    ) +
    labs(
      title = "Density Plot der Residuen",
      subtitle = "Factorial Mixed ANOVA: Größe × CVPA",
      x = "Residuen",
      y = "Dichte"
    ) +
    theme_minimal() +
    theme(
      plot.title = element_text(hjust = 0.5),
      plot.subtitle = element_text(hjust = 0.5)
    ),
  "Density Plot der Residuen"
)

shapiro_auto_12 <- shapiro_residuen_cvpa(
  residuen_groesse_cvpa,
  "shapiro_auto_12"
)
shapiro_auto_12

```

QQ-Plot

```{r code-251}
zeige_und_speichere_grafik(
  ggplot(
    data.frame(Residuen = as.numeric(residuen_groesse_cvpa)),
    aes(sample = Residuen)
  ) +
    stat_qq() +
    stat_qq_line() +
    labs(
      title = "QQ-Plot der Residuen",
      subtitle = "Factorial Mixed ANOVA: Größe × CVPA",
      x = "Theoretische Quantile",
      y = "Beobachtete Quantile"
    ) +
    theme_minimal() +
    theme(
      plot.title = element_text(hjust = 0.5),
      plot.subtitle = element_text(hjust = 0.5)
    ),
  "QQ-Plot der Residuen"
)

levene_auto_16 <- levene_cvpa(
  inkonsistenz_groesse_cvpa, "Groesse", "klein", "levene_auto_16"
)
levene_auto_16

levene_auto_17 <- levene_cvpa(
  inkonsistenz_groesse_cvpa, "Groesse", "gross", "levene_auto_17"
)
levene_auto_17

```

Robuste deskriptive Kennwerte und robuste 2 × 2 Mixed ANOVA

```{r code-252}
deskriptiv_groesse_cvpa_robust <- deskriptiv_cvpa_robust(
  inkonsistenz_groesse_cvpa,
  "Groesse"
)
deskriptiv_groesse_cvpa_robust

robust_anova_groesse_cvpa <- bwtrim(
  Mittelwert_Inkonsistenz ~ CVPA_Gruppe * Groesse,
  id = number,
  data = inkonsistenz_groesse_cvpa,
  tr = 0.20
)
robust_anova_groesse_cvpa


```

### 3. Stärke × CVPA

```{r code-253}

inkonsistenz_staerke_cvpa <- bereite_cvpa_daten_vor(
  conditions = c("Jacke-leicht-dezentral", "Jacke-stark-dezentral"),
  faktor = "Staerke",
  zuordnung = c(
    "Jacke-leicht-dezentral" = "leicht",
    "Jacke-stark-dezentral" = "stark"
  ),
  stufen = c("leicht", "stark")
)

table(inkonsistenz_staerke_cvpa$number)

inkonsistenz_staerke_cvpa %>%
  distinct(number, CVPA_Gruppe) %>%
  count(CVPA_Gruppe)

boxplot_staerke_leicht_cvpa <- erstelle_cvpa_boxplot(
  inkonsistenz_staerke_cvpa,
  "Staerke",
  "leicht",
  "Leichte stilistische Abweichung: Jacke dezentral"
)
speichere_grafik(boxplot_staerke_leicht_cvpa, "Inkonsistenzbewertung nach CVPA")
print(boxplot_staerke_leicht_cvpa)

boxplot_staerke_stark_cvpa <- erstelle_cvpa_boxplot(
  inkonsistenz_staerke_cvpa,
  "Staerke",
  "stark",
  "Starke stilistische Abweichung: Jacke dezentral"
)
speichere_grafik(boxplot_staerke_stark_cvpa, "Inkonsistenzbewertung nach CVPA")
print(boxplot_staerke_stark_cvpa)

deskriptiv_staerke_cvpa <- deskriptiv_cvpa(
  inkonsistenz_staerke_cvpa,
  "Staerke"
)
deskriptiv_staerke_cvpa

anova_staerke_cvpa <- schaetze_cvpa_anova(
  inkonsistenz_staerke_cvpa,
  "Staerke",
  "anova_staerke_cvpa"
)
residuen_staerke_cvpa <- residuals(anova_staerke_cvpa$lm)

```

Density Plot

```{r code-254}
zeige_und_speichere_grafik(
  ggplot(
    data.frame(Residuen = as.numeric(residuen_staerke_cvpa)),
    aes(x = Residuen)
  ) +
    geom_density(
      fill = "#EED5B7",
      color = "#8B6F47",
      alpha = 0.4,
      linewidth = 1
    ) +
    labs(
      title = "Density Plot der Residuen",
      subtitle = "Factorial Mixed ANOVA: Stärke × CVPA",
      x = "Residuen",
      y = "Dichte"
    ) +
    theme_minimal() +
    theme(
      plot.title = element_text(hjust = 0.5),
      plot.subtitle = element_text(hjust = 0.5)
    ),
  "Density Plot der Residuen"
)

shapiro_auto_13 <- shapiro_residuen_cvpa(
  residuen_staerke_cvpa,
  "shapiro_auto_13"
)
shapiro_auto_13

```

QQ-Plot

```{r code-255}
zeige_und_speichere_grafik(
  ggplot(
    data.frame(Residuen = as.numeric(residuen_staerke_cvpa)),
    aes(sample = Residuen)
  ) +
    stat_qq() +
    stat_qq_line() +
    labs(
      title = "QQ-Plot der Residuen",
      subtitle = "Factorial Mixed ANOVA: Stärke × CVPA",
      x = "Theoretische Quantile",
      y = "Beobachtete Quantile"
    ) +
    theme_minimal() +
    theme(
      plot.title = element_text(hjust = 0.5),
      plot.subtitle = element_text(hjust = 0.5)
    ),
  "QQ-Plot der Residuen"
)

levene_auto_18 <- levene_cvpa(
  inkonsistenz_staerke_cvpa, "Staerke", "leicht", "levene_auto_18"
)
levene_auto_18

levene_auto_19 <- levene_cvpa(
  inkonsistenz_staerke_cvpa, "Staerke", "stark", "levene_auto_19"
)
levene_auto_19

anova_staerke_cvpa <- schaetze_cvpa_anova(
  inkonsistenz_staerke_cvpa,
  "Staerke",
  "anova_staerke_cvpa"
)
anova_staerke_cvpa


```

### 4. Stärke mit Baseline × CVPA

```{r code-256}

inkonsistenz_staerke3_cvpa <- bereite_cvpa_daten_vor(
  conditions = c(
    "Min-Baseline",
    "Jacke-leicht-dezentral",
    "Jacke-stark-dezentral"
  ),
  faktor = "Staerke",
  zuordnung = c(
    "Min-Baseline" = "baseline",
    "Jacke-leicht-dezentral" = "leicht",
    "Jacke-stark-dezentral" = "stark"
  ),
  stufen = c("baseline", "leicht", "stark")
)

table(inkonsistenz_staerke3_cvpa$number)

inkonsistenz_staerke3_cvpa %>%
  distinct(number, CVPA_Gruppe) %>%
  count(CVPA_Gruppe)

```

Gemeinsamer Boxplot für alle drei Stärkestufen

```{r code-257}
zeige_und_speichere_grafik(
  ggplot(
    inkonsistenz_staerke3_cvpa,
    aes(
      x = Staerke,
      y = Mittelwert_Inkonsistenz,
      fill = CVPA_Gruppe
    )
  ) +
    geom_boxplot(position = position_dodge(width = 0.8)) +
    scale_fill_manual(
      values = c(
        "unter Mittelwert" = "#EED5B7",
        "über Mittelwert" = "#CDAA7D"
      )
    ) +
    scale_y_continuous(breaks = 1:5, limits = c(1, 5)) +
    labs(
      title = "Inkonsistenzbewertung nach Stärke und CVPA",
      subtitle = "Baseline, leichte und starke stilistische Abweichung",
      x = "Stärke der stilistischen Abweichung",
      y = "Wahrgenommene stilistische Inkonsistenz",
      fill = "CVPA-Gruppe"
    ) +
    theme_minimal(),
  "Inkonsistenzbewertung nach Stärke und CVPA"
)

deskriptiv_staerke3_cvpa <- deskriptiv_cvpa(
  inkonsistenz_staerke3_cvpa,
  "Staerke"
)
deskriptiv_staerke3_cvpa

anova_staerke3_cvpa <- schaetze_cvpa_anova(
  inkonsistenz_staerke3_cvpa,
  "Staerke",
  "anova_staerke3_cvpa"
)
residuen_staerke3_cvpa <- residuals(anova_staerke3_cvpa$lm)

```

Density Plot

```{r code-258}
zeige_und_speichere_grafik(
  ggplot(
    data.frame(Residuen = as.numeric(residuen_staerke3_cvpa)),
    aes(x = Residuen)
  ) +
    geom_density(
      fill = "#EED5B7",
      color = "#8B6F47",
      alpha = 0.4,
      linewidth = 1
    ) +
    labs(
      title = "Density Plot der Residuen",
      subtitle = "Factorial Mixed ANOVA: Stärke × CVPA",
      x = "Residuen",
      y = "Dichte"
    ) +
    theme_minimal() +
    theme(
      plot.title = element_text(hjust = 0.5),
      plot.subtitle = element_text(hjust = 0.5)
    ),
  "Density Plot der Residuen"
)

shapiro_auto_14 <- shapiro_residuen_cvpa(
  residuen_staerke3_cvpa,
  "shapiro_auto_14"
)
shapiro_auto_14

```

QQ-Plot

```{r code-259}
zeige_und_speichere_grafik(
  ggplot(
    data.frame(Residuen = as.numeric(residuen_staerke3_cvpa)),
    aes(sample = Residuen)
  ) +
    stat_qq() +
    stat_qq_line() +
    labs(
      title = "QQ-Plot der Residuen",
      subtitle = "Factorial Mixed ANOVA: Stärke × CVPA",
      x = "Theoretische Quantile",
      y = "Beobachtete Quantile"
    ) +
    theme_minimal() +
    theme(
      plot.title = element_text(hjust = 0.5),
      plot.subtitle = element_text(hjust = 0.5)
    ),
  "QQ-Plot der Residuen"
)

levene_auto_20 <- levene_cvpa(
  inkonsistenz_staerke3_cvpa, "Staerke", "baseline", "levene_auto_20"
)
levene_auto_20

levene_auto_21 <- levene_cvpa(
  inkonsistenz_staerke3_cvpa, "Staerke", "leicht", "levene_auto_21"
)
levene_auto_21

levene_auto_22 <- levene_cvpa(
  inkonsistenz_staerke3_cvpa, "Staerke", "stark", "levene_auto_22"
)
levene_auto_22

```

Sphärizität prüfen

```{r code-260}
summary_anova_staerke3_cvpa <- summary(anova_staerke3_cvpa)
speichere_p_werte(
  summary_anova_staerke3_cvpa,
  "summary_anova_staerke3_cvpa"
)
summary_anova_staerke3_cvpa


```

### 5. Stärke Schuh × CVPA

```{r code-261}

inkonsistenz_staerke_schuh_cvpa <- bereite_cvpa_daten_vor(
  conditions = c("Min-Baseline", "Schuh-stark-dezentral"),
  faktor = "Staerke",
  zuordnung = c(
    "Min-Baseline" = "baseline",
    "Schuh-stark-dezentral" = "stark"
  ),
  stufen = c("baseline", "stark")
)

table(inkonsistenz_staerke_schuh_cvpa$number)

inkonsistenz_staerke_schuh_cvpa %>%
  distinct(number, CVPA_Gruppe) %>%
  count(CVPA_Gruppe)

boxplot_staerke_schuh_baseline_cvpa <- erstelle_cvpa_boxplot(
  inkonsistenz_staerke_schuh_cvpa,
  "Staerke",
  "baseline",
  "Minimalistische Baseline"
)
speichere_grafik(
  boxplot_staerke_schuh_baseline_cvpa,
  "Inkonsistenzbewertung nach CVPA"
)
print(boxplot_staerke_schuh_baseline_cvpa)

boxplot_staerke_schuh_stark_cvpa <- erstelle_cvpa_boxplot(
  inkonsistenz_staerke_schuh_cvpa,
  "Staerke",
  "stark",
  "Stark stilistisch abweichender Schuh: dezentral"
)
speichere_grafik(
  boxplot_staerke_schuh_stark_cvpa,
  "Inkonsistenzbewertung nach CVPA"
)
print(boxplot_staerke_schuh_stark_cvpa)

deskriptiv_staerke_schuh_cvpa <- deskriptiv_cvpa(
  inkonsistenz_staerke_schuh_cvpa,
  "Staerke"
)
deskriptiv_staerke_schuh_cvpa

anova_staerke_schuh_cvpa <- schaetze_cvpa_anova(
  inkonsistenz_staerke_schuh_cvpa,
  "Staerke",
  "anova_staerke_schuh_cvpa"
)
residuen_staerke_schuh_cvpa <- residuals(anova_staerke_schuh_cvpa$lm)

```

Density Plot

```{r code-262}
zeige_und_speichere_grafik(
  ggplot(
    data.frame(Residuen = as.numeric(residuen_staerke_schuh_cvpa)),
    aes(x = Residuen)
  ) +
    geom_density(
      fill = "#EED5B7",
      color = "#8B6F47",
      alpha = 0.4,
      linewidth = 1
    ) +
    labs(
      title = "Density Plot der Residuen",
      subtitle = "Factorial Mixed ANOVA: Stärke Schuh × CVPA",
      x = "Residuen",
      y = "Dichte"
    ) +
    theme_minimal() +
    theme(
      plot.title = element_text(hjust = 0.5),
      plot.subtitle = element_text(hjust = 0.5)
    ),
  "Density Plot der Residuen"
)

shapiro_auto_15 <- shapiro_residuen_cvpa(
  residuen_staerke_schuh_cvpa,
  "shapiro_auto_15"
)
shapiro_auto_15

```

QQ-Plot

```{r code-263}
zeige_und_speichere_grafik(
  ggplot(
    data.frame(Residuen = as.numeric(residuen_staerke_schuh_cvpa)),
    aes(sample = Residuen)
  ) +
    stat_qq() +
    stat_qq_line() +
    labs(
      title = "QQ-Plot der Residuen",
      subtitle = "Factorial Mixed ANOVA: Stärke Schuh × CVPA",
      x = "Theoretische Quantile",
      y = "Beobachtete Quantile"
    ) +
    theme_minimal() +
    theme(
      plot.title = element_text(hjust = 0.5),
      plot.subtitle = element_text(hjust = 0.5)
    ),
  "QQ-Plot der Residuen"
)

levene_auto_23 <- levene_cvpa(
  inkonsistenz_staerke_schuh_cvpa, "Staerke", "baseline", "levene_auto_23"
)
levene_auto_23

levene_auto_24 <- levene_cvpa(
  inkonsistenz_staerke_schuh_cvpa, "Staerke", "stark", "levene_auto_24"
)
levene_auto_24

deskriptiv_staerke_schuh_cvpa_robust <- deskriptiv_cvpa_robust(
  inkonsistenz_staerke_schuh_cvpa,
  "Staerke"
)
deskriptiv_staerke_schuh_cvpa_robust

library(WRS2)

robust_anova_staerke_schuh_cvpa <- bwtrim(
  Mittelwert_Inkonsistenz ~ CVPA_Gruppe * Staerke,
  id = number,
  data = inkonsistenz_staerke_schuh_cvpa,
  tr = 0.20
)
robust_anova_staerke_schuh_cvpa





```

## Ermüdungseffekt

Wird ein Outfit anders bewertet, wenn es als erstes vs. als letztes gezeigt wird?

Gespeicherte Randomisierung der 10-Sekunden-Bilder prüfen

```{r code-264}
unique(salienz$Randomisierung_1)
unique(salienz$Randomisierung_2)
unique(salienz$Randomisierung_3)
unique(salienz$Randomisierung_4)
unique(salienz$Randomisierung_5)

```

Unipark-IDs den Conditions zuordnen

```{r code-265}
randomisierung_zu_condition <- function(x) {
  x <- as.character(x)
  case_when(
    x == "7698430" ~ "Jacke-stark-dezentral",
    x == "7698432" ~ "Schuh-stark-dezentral",
    x == "7698426" ~ "Jacke-stark-zentral",
    x == "7698437" ~ "Jacke-leicht-dezentral",
    x == "7698434" ~ "Min-Baseline",
    TRUE ~ NA_character_
  )
}

```

Erstes und letztes Outfit pro Person bestimmen

```{r code-266}
salienz_reshaped <- salienz_reshaped %>%
  mutate(
    Erstes_Outfit = randomisierung_zu_condition(Randomisierung_1),
    Letztes_Outfit = randomisierung_zu_condition(Randomisierung_5)
  )

```

Zuordnung prüfen

```{r code-267}
salienz_reshaped %>%
  distinct(number, Erstes_Outfit) %>%
  count(Erstes_Outfit)

salienz_reshaped %>%
  distinct(number, Letztes_Outfit) %>%
  count(Letztes_Outfit)

```

Erstes und letztes Outfit auswählen

```{r code-268}
ermuedung_plot <- salienz_reshaped %>%
  mutate(
    Reihenfolge = case_when(
      Condition == Erstes_Outfit ~ "Als erstes gezeigt",
      Condition == Letztes_Outfit ~ "Als letztes gezeigt",
      TRUE ~ NA_character_
    )
  ) %>%
  filter(!is.na(Reihenfolge), !is.na(Mittelwert_Inkonsistenz)) %>%
  mutate(
    Reihenfolge = factor(
      Reihenfolge,
      levels = c("Als erstes gezeigt", "Als letztes gezeigt")
    )
  )


```

### Deskriptive Analyse

```{r code-269}

deskriptiv_ermuedung <- ermuedung_plot %>%
  group_by(Condition, Reihenfolge) %>%
  summarise(
    n = n(),
    Median = median(Mittelwert_Inkonsistenz, na.rm = TRUE),
    IQR = IQR(Mittelwert_Inkonsistenz, na.rm = TRUE),
    Mittelwert = mean(Mittelwert_Inkonsistenz, na.rm = TRUE),
    SD = sd(Mittelwert_Inkonsistenz, na.rm = TRUE),
    .groups = "drop"
  )

print(deskriptiv_ermuedung)


```

### Boxplots

```{r code-270}

outfit_namen <- c(
  "Min-Baseline" = "Baseline",
  "Jacke-leicht-dezentral" = "Jacke leicht dezentral",
  "Jacke-stark-dezentral" = "Jacke stark dezentral",
  "Jacke-stark-zentral" = "Jacke stark zentral",
  "Schuh-stark-dezentral" = "Schuh stark dezentral"
)

boxplots_ermuedung <- list()

for (outfit in conditions) {
  
  plot_daten <- ermuedung_plot %>%
    filter(Condition == outfit)
  
  plot <- ggplot(
    plot_daten,
    aes(
      x = Reihenfolge,
      y = Mittelwert_Inkonsistenz,
      fill = Reihenfolge
    )
  ) +
    geom_boxplot(width = 0.6) +
    scale_fill_manual(
      values = c(
        "Als erstes gezeigt" = "#EED5B7",
        "Als letztes gezeigt" = "#CDAA7D"
      )
    ) +
    scale_y_continuous(breaks = 1:5, limits = c(1, 5)) +
    labs(
      title = paste("Inkonsistenzbewertung:", outfit_namen[outfit]),
      subtitle = "Als erstes vs. als letztes gezeigt",
      x = "Position in der Befragung",
      y = "Wahrgenommene stilistische Inkonsistenz"
    ) +
    theme_minimal() +
    theme(
      legend.position = "none",
      plot.title = element_text(hjust = 0.5),
      plot.subtitle = element_text(hjust = 0.5)
    )
  
  speichere_grafik(plot, paste0("Ermuedung_", outfit))
  boxplots_ermuedung[[outfit]] <- plot
  print(plot)
}


```

### Normalverteilung mit Shapiro-Wilk

```{r code-271}

shapiro_ermuedung <- ermuedung_plot %>%
  group_by(Condition, Reihenfolge) %>%
  shapiro_test(Mittelwert_Inkonsistenz)

print(shapiro_ermuedung)
speichere_p_werte(shapiro_ermuedung, "shapiro_ermuedung")

```

Normalverteilung grafisch prüfen: Density Plots

```{r code-272}
zeige_und_speichere_grafik(
  ggplot(ermuedung_plot, aes(x = Mittelwert_Inkonsistenz)) +
    geom_density(
      fill = "#EED5B7",
      color = "#8B6F47",
      alpha = 0.4,
      linewidth = 1
    ) +
    facet_grid(Condition ~ Reihenfolge) +
    labs(
      title = "Density Plots der Inkonsistenzbewertung",
      subtitle = "Erstes vs. letztes gezeigtes Outfit",
      x = "Wahrgenommene stilistische Inkonsistenz",
      y = "Dichte"
    ) +
    theme_minimal() +
    theme(
      plot.title = element_text(hjust = 0.5),
      plot.subtitle = element_text(hjust = 0.5)
    ),
  "Density Plots der Inkonsistenzbewertung"
)

```

Normalverteilung grafisch prüfen: QQ-Plots

```{r code-273}
zeige_und_speichere_grafik(
  ggplot(ermuedung_plot, aes(sample = Mittelwert_Inkonsistenz)) +
    stat_qq() +
    stat_qq_line() +
    facet_grid(Condition ~ Reihenfolge) +
    labs(
      title = "QQ-Plots der Inkonsistenzbewertung",
      subtitle = "Erstes vs. letztes gezeigtes Outfit",
      x = "Theoretische Quantile",
      y = "Beobachtete Quantile"
    ) +
    theme_minimal() +
    theme(
      plot.title = element_text(hjust = 0.5),
      plot.subtitle = element_text(hjust = 0.5)
    ),
  "QQ-Plots der Inkonsistenzbewertung"
)


```

### Levene-Test

```{r code-274}

levene_ermuedung <- ermuedung_plot %>%
  group_by(Condition) %>%
  levene_test(Mittelwert_Inkonsistenz ~ Reihenfolge)

print(levene_ermuedung)
speichere_p_werte(levene_ermuedung, "levene_ermuedung")


```

### Hypothesentest für jedes Outfit

```{r code-275}

ergebnisse_ermuedung <- data.frame()

for (outfit in conditions) {
  
  daten_outfit <- ermuedung_plot %>%
    filter(Condition == outfit) %>%
    droplevels()
  
  zuerst <- daten_outfit %>%
    filter(Reihenfolge == "Als erstes gezeigt") %>%
    pull(Mittelwert_Inkonsistenz)
  
  zuletzt <- daten_outfit %>%
    filter(Reihenfolge == "Als letztes gezeigt") %>%
    pull(Mittelwert_Inkonsistenz)
  
  shapiro_zuerst <- shapiro.test(zuerst)
  speichere_p_werte(shapiro_zuerst, "shapiro_zuerst", outfit)
  
  shapiro_zuletzt <- shapiro.test(zuletzt)
  speichere_p_werte(shapiro_zuletzt, "shapiro_zuletzt", outfit)
  
  zeige_und_speichere_grafik(
    ggplot(
      daten_outfit,
      aes(x = Mittelwert_Inkonsistenz)
    ) +
      geom_density(
        fill = "#EED5B7",
        color = "#8B6F47",
        alpha = 0.4,
        linewidth = 1
      ) +
      facet_wrap(~ Reihenfolge) +
      labs(
        title = paste("Density Plot:", outfit_namen[outfit]),
        subtitle = "Als erstes vs. als letztes gezeigt",
        x = "Wahrgenommene stilistische Inkonsistenz",
        y = "Dichte"
      ) +
      theme_minimal() +
      theme(
        plot.title = element_text(hjust = 0.5),
        plot.subtitle = element_text(hjust = 0.5)
      ),
    paste0("Density_Normalverteilung_Ermuedung_", outfit)
  )
  
  zeige_und_speichere_grafik(
    ggplot(
      daten_outfit,
      aes(sample = Mittelwert_Inkonsistenz)
    ) +
      stat_qq() +
      stat_qq_line() +
      facet_wrap(~ Reihenfolge) +
      labs(
        title = paste("QQ-Plot:", outfit_namen[outfit]),
        subtitle = "Als erstes vs. als letztes gezeigt",
        x = "Theoretische Quantile",
        y = "Beobachtete Quantile"
      ) +
      theme_minimal() +
      theme(
        plot.title = element_text(hjust = 0.5),
        plot.subtitle = element_text(hjust = 0.5)
      ),
    paste0("QQ_Normalverteilung_Ermuedung_", outfit)
  )
  
  levene_result <- car::leveneTest(
    Mittelwert_Inkonsistenz ~ Reihenfolge,
    data = daten_outfit
  )
  levene_p <- levene_result$`Pr(>F)`[1]
  speichere_p_werte(levene_result, "levene_result", outfit)
  
  if (shapiro_zuerst$p.value > 0.05 &&
      shapiro_zuletzt$p.value > 0.05) {
    if (levene_p > 0.05) {
      test_result <- t.test(
        zuerst,
        zuletzt,
        paired = FALSE,
        var.equal = TRUE,
        alternative = "two.sided"
      )
      verwendeter_test <- "Unabhängiger t-Test"
    } else {
      test_result <- t.test(
        zuerst,
        zuletzt,
        paired = FALSE,
        var.equal = FALSE,
        alternative = "two.sided"
      )
      verwendeter_test <- "Welch-t-Test"
    }
    
  } else {
    test_result <- wilcox.test(
      zuerst,
      zuletzt,
      paired = FALSE,
      alternative = "two.sided",
      exact = FALSE
    )
    verwendeter_test <- "Mann-Whitney-U-Test"
  }
  
  speichere_p_werte(test_result, verwendeter_test, outfit)
  
  ergebnisse_ermuedung <- rbind(
    ergebnisse_ermuedung,
    data.frame(
      Outfit = outfit,
      n_zuerst = length(zuerst),
      n_zuletzt = length(zuletzt),
      Mittelwert_zuerst = mean(zuerst, na.rm = TRUE),
      Mittelwert_zuletzt = mean(zuletzt, na.rm = TRUE),
      Differenz = mean(zuletzt, na.rm = TRUE) - mean(zuerst, na.rm = TRUE),
      Shapiro_p_zuerst = shapiro_zuerst$p.value,
      Shapiro_p_zuletzt = shapiro_zuletzt$p.value,
      Levene_p = levene_p,
      Test = verwendeter_test,
      Teststatistik = unname(test_result$statistic),
      p_Wert = test_result$p.value
    )
  )
}
```

> **Hinweis zum vorherigen Codeblock:** Daten des aktuellen Outfits Gruppen getrennt speichern Normalverteilung prüfen Normalverteilung grafisch prüfen: Density Plot Normalverteilung grafisch prüfen: QQ-Plot Varianzhomogenität prüfen Test abhängig von Voraussetzungen auswählen Ergebnisse speichern

### Holm-Korrektur für fünf Tests

```{r code-276}

ergebnisse_ermuedung <- ergebnisse_ermuedung %>%
  mutate(
    p_Wert_Holm = p.adjust(p_Wert, method = "holm"),
    Signifikant_nach_Holm = ifelse(p_Wert_Holm < 0.05, "Ja", "Nein")
  )

```

Holm-korrigierte p-Werte separat speichern

```{r code-277}
for (i in seq_len(nrow(ergebnisse_ermuedung))) {
  speichere_p_wert_einzeln(
    objektname = "ergebnisse_ermuedung",
    bestandteil = "Holm-Korrektur",
    zeile = ergebnisse_ermuedung$Outfit[i],
    p_typ = "p_Wert_Holm",
    p_wert = ergebnisse_ermuedung$p_Wert_Holm[i]
  )
}
print(ergebnisse_ermuedung)




```

## Mediation

Die theoretisch passende Richtung lautet hier:

**experimenteller Salienzkontrast \(X\) → wahrgenommene stilistische
Inkonsistenz \(M\) → Bewertung \(Y\).**

Die Auswertung folgt der Logik der Vorlesungsfolien: Zuerst werden die
Regressionsannahmen geprüft, anschließend wird Pfad \(a\) und danach das
gemeinsame Modell für Pfad \(b\) und den direkten Effekt \(c'\) geschätzt.
Abschließend wird der indirekte Effekt untersucht und nach Zhao, Lynch und
Chen (2010) eingeordnet. Das einfache Folienbeispiel setzt unabhängige
Beobachtungen voraus. Hier wird die Logik deshalb für die fünf wiederholten
Bewertungen je Person angepasst.

> **Hinweis zur Notation:** Die Grafik auf den Folien verwendet \(c\) und
> \(c'\) teilweise anders als die übliche Mediationsterminologie. Im folgenden
> Code gilt die Standardnotation: \(c\) ist der totale Effekt, \(c'\) der
> direkte Effekt und \(c = c' + a b\). In der `mediate()`-Ausgabe entsprechen
> ACME dem indirekten Effekt und ADE dem direkten Effekt.

Die sechs Zielvariablen sind Interesse, Liking, Fluency, Kreativität,
Authentizität und Sophisticated Taste. Weil jede Person beide Bedingungen
eines Kontrasts bewertet hat, wird keine Mediation für unabhängige Gruppen
gerechnet. Stattdessen wird jede Gegenüberstellung ins Wide-Format gebracht
und mit der Zwei-Bedingungs-Mediation für Messwiederholungen nach Montoya und
Hayes (2017) analysiert. Damit stellt jede Person genau eine unabhängige Zeile
bereit; die beiden zugehörigen Outfitbewertungen bleiben stets gekoppelt.

Für jeden Kontrast gilt: Bedingung 1 minus Bedingung 0. Der indirekte Effekt
ist \(a \times b\). Seine Unsicherheit wird mit einem nichtparametrischen
Bootstrap auf Personenebene bestimmt. Der Mittelwert des Mediators über beide
Bedingungen wird als zusätzlicher Prädiktor aufgenommen. Dadurch wird der
innerhalb einer Person liegende Mediatorzusammenhang nicht mit stabilen
Unterschieden zwischen Personen vermischt.

> Die Mediationen sollten als explorative indirekte Effekte bezeichnet werden,
> wenn sie nicht präregistriert waren. Da Mediator und Outcomes im selben
> Erhebungsblock gemessen wurden, ist der Pfad \(M \rightarrow Y\) nicht
> experimentell identifiziert; eine starke kausale Mediationsaussage wäre daher
> nicht gerechtfertigt.

### Analysespezifikationen

```{r code-278}
mediation_kontraste <- tibble::tribble(
  ~Kontrast, ~Bedingung_0, ~Bedingung_1, ~Bedeutung_von_X_1,
  "Relative Größe",
  "Schuh-stark-dezentral",
  "Jacke-stark-dezentral",
  "größeres beziehungsweise visuell salientes abweichendes Produkt",
  "Stärke der Abweichung",
  "Jacke-leicht-dezentral",
  "Jacke-stark-dezentral",
  "stärkere stilistische Abweichung",
  "Position",
  "Jacke-stark-dezentral",
  "Jacke-stark-zentral",
  "zentral positionierte stilistische Abweichung"
)

mediation_outcomes <- c(
  Interesse = "Mittelwert_Interesse",
  Liking = "Mittelwert_Liking",
  Fluency = "Mittelwert_Fluency",
  Kreativitaet = "Mittelwert_Kreativitaet",
  Authentizitaet = "Mittelwert_Authentizitaet",
  SophisticatedTaste = "Mittelwert_SophisticatedTaste"
)

# Für die finale Analyse werden 5.000 Bootstrap-Stichproben empfohlen.
# Für einen kurzen technischen Probelauf kann vorübergehend z. B. 200L
# eingesetzt werden. Die finale Ergebnisdatei muss wieder mit 5.000 laufen.
B_MEDIATION <- 5000L
SEED_MEDIATION <- 20260810L
SIMS_MEDIATE <- 5000L
```

### Daten für einen Zwei-Bedingungs-Kontrast vorbereiten

```{r code-279}
bereite_mediationspaar_vor <- function(
    data,
    bedingung_0,
    bedingung_1,
    outcome_variable) {

  erforderliche_variablen <- c(
    "number",
    "Condition",
    "Mittelwert_Inkonsistenz",
    outcome_variable
  )

  fehlende_variablen <- setdiff(erforderliche_variablen, names(data))
  if (length(fehlende_variablen) > 0L) {
    stop(
      "Fehlende Variable(n): ",
      paste(fehlende_variablen, collapse = ", ")
    )
  }

  daten_long <- data %>%
    filter(Condition %in% c(bedingung_0, bedingung_1)) %>%
    transmute(
      number = as.character(number),
      Condition = as.character(Condition),
      M = as.numeric(Mittelwert_Inkonsistenz),
      Y = as.numeric(.data[[outcome_variable]])
    )

  doppelte_zeilen <- daten_long %>%
    count(number, Condition) %>%
    filter(n > 1L)

  if (nrow(doppelte_zeilen) > 0L) {
    stop(
      "Mindestens eine Person-Bedingungs-Kombination kommt mehrfach vor. ",
      "Bitte das Reshaping vor der Mediation prüfen."
    )
  }

  daten_wide <- daten_long %>%
    pivot_wider(
      names_from = Condition,
      values_from = c(M, Y),
      names_sep = "__"
    ) %>%
    transmute(
      number = number,
      M0 = .data[[paste0("M__", bedingung_0)]],
      M1 = .data[[paste0("M__", bedingung_1)]],
      Y0 = .data[[paste0("Y__", bedingung_0)]],
      Y1 = .data[[paste0("Y__", bedingung_1)]]
    ) %>%
    filter(if_all(c(M0, M1, Y0, Y1), is.finite)) %>%
    mutate(
      M_Differenz = M1 - M0,
      M_Mittelwert = (M1 + M0) / 2,
      M_Mittelwert_zentriert = M_Mittelwert - mean(M_Mittelwert),
      Y_Differenz = Y1 - Y0
    )

  if (nrow(daten_wide) < 20L) {
    stop("Zu wenige vollständige Personenpaare für die Mediation.")
  }

  daten_wide
}
```

### Pfade und indirekten Effekt schätzen

Das Regressionsmodell
\(Y_1-Y_0=c' + b(M_1-M_0)+d(\bar M-\overline{\bar M})+e\)
entspricht dem Zwei-Bedingungs-Modell. Der zusätzliche \(d\)-Pfad prüft, ob
der Zusammenhang des Mediators mit dem Outcome zwischen den beiden
Bedingungen unterschiedlich ausfällt.

```{r code-280}
schaetze_mediationsmodell <- function(daten_wide) {
  modell_a <- lm(M_Differenz ~ 1, data = daten_wide)
  modell_c <- lm(Y_Differenz ~ 1, data = daten_wide)
  modell_b_c <- lm(
    Y_Differenz ~ M_Differenz + M_Mittelwert_zentriert,
    data = daten_wide
  )

  tabelle_a <- coef(summary(modell_a))
  tabelle_c <- coef(summary(modell_c))
  tabelle_b_c <- coef(summary(modell_b_c))

  a <- unname(coef(modell_a)["(Intercept)"])
  b <- unname(coef(modell_b_c)["M_Differenz"])
  c_strich <- unname(coef(modell_b_c)["(Intercept)"])
  c_gesamt <- unname(coef(modell_c)["(Intercept)"])
  d <- unname(coef(modell_b_c)["M_Mittelwert_zentriert"])

  list(
    modell_a = modell_a,
    modell_c = modell_c,
    modell_b_c = modell_b_c,
    kennwerte = c(
      a = a,
      p_a = tabelle_a["(Intercept)", "Pr(>|t|)"],
      b = b,
      p_b = tabelle_b_c["M_Differenz", "Pr(>|t|)"],
      indirekt = a * b,
      c_strich = c_strich,
      p_c_strich = tabelle_b_c["(Intercept)", "Pr(>|t|)"],
      c_gesamt = c_gesamt,
      p_c_gesamt = tabelle_c["(Intercept)", "Pr(>|t|)"],
      d = d,
      p_d = tabelle_b_c[
        "M_Mittelwert_zentriert",
        "Pr(>|t|)"
      ],
      dekompositionsfehler = abs(c_gesamt - (c_strich + a * b))
    )
  )
}
```

### Personenweiser Bootstrap des indirekten Effekts

```{r code-281}
schaetze_punktwerte_schnell <- function(daten_wide) {
  m_diff <- daten_wide$M1 - daten_wide$M0
  m_mittel <- (daten_wide$M1 + daten_wide$M0) / 2
  m_mittel_c <- m_mittel - mean(m_mittel)
  y_diff <- daten_wide$Y1 - daten_wide$Y0

  design <- cbind(
    Intercept = 1,
    M_Differenz = m_diff,
    M_Mittelwert_zentriert = m_mittel_c
  )

  koeffizienten <- lm.fit(x = design, y = y_diff)$coefficients
  names(koeffizienten) <- colnames(design)
  a <- mean(m_diff)
  b <- unname(koeffizienten["M_Differenz"])

  c(
    a = a,
    b = b,
    indirekt = a * b,
    c_strich = unname(koeffizienten["Intercept"]),
    c_gesamt = mean(y_diff),
    d = unname(koeffizienten["M_Mittelwert_zentriert"])
  )
}

bootstrap_mediation_personenweise <- function(
    daten_wide,
    B = 5000L,
    seed = 20260810L) {

  if (!is.numeric(B) || length(B) != 1L || B < 100L) {
    stop("B muss mindestens 100 betragen.")
  }
  if (B < 1000L) {
    warning(
      "B liegt unter 1.000. Das ist nur für einen technischen Probelauf ",
      "geeignet; für die finale Analyse B = 5000 verwenden."
    )
  }

  set.seed(seed)
  n_personen <- nrow(daten_wide)

  bootstrap_werte <- replicate(B, {
    gezogene_zeilen <- sample.int(
      n = n_personen,
      size = n_personen,
      replace = TRUE
    )

    bootstrap_daten <- daten_wide[
      gezogene_zeilen,
      ,
      drop = FALSE
    ]

    tryCatch(
      schaetze_punktwerte_schnell(bootstrap_daten),
      error = function(e) {
        rep(NA_real_, 6L)
      }
    )
  })

  if (is.null(dim(bootstrap_werte))) {
    bootstrap_werte <- matrix(bootstrap_werte, nrow = 6L)
  }
  rownames(bootstrap_werte) <- c(
    "a",
    "b",
    "indirekt",
    "c_strich",
    "c_gesamt",
    "d"
  )

  gueltig <- apply(bootstrap_werte, 2L, function(x) all(is.finite(x)))
  bootstrap_werte <- bootstrap_werte[, gueltig, drop = FALSE]

  if (ncol(bootstrap_werte) < 0.95 * B) {
    warning(
      "Mehr als 5 % der Bootstrap-Schätzungen sind ausgefallen. ",
      "Daten und Modellmatrix prüfen."
    )
  }

  original <- schaetze_punktwerte_schnell(daten_wide)
  indirekt_boot <- bootstrap_werte["indirekt", ]

  ci_perzentil <- unname(
    quantile(
      indirekt_boot,
      probs = c(0.025, 0.975),
      na.rm = TRUE,
      type = 6
    )
  )

  # Zweiseitiger, bootstrapbasierter Vorzeichen-p-Wert mit Plus-eins-Korrektur.
  n_gueltig <- length(indirekt_boot)
  p_unter_null <- (sum(indirekt_boot <= 0) + 1) / (n_gueltig + 1)
  p_ueber_null <- (sum(indirekt_boot >= 0) + 1) / (n_gueltig + 1)
  p_boot <- min(1, 2 * min(p_unter_null, p_ueber_null))

  list(
    original = original,
    ci_unten = ci_perzentil[1],
    ci_oben = ci_perzentil[2],
    p_boot = p_boot,
    B_gueltig = n_gueltig,
    bootstrap_werte = bootstrap_werte
  )
}
```

### Alle 18 Mediationen ausführen

```{r code-282}
mediation_ergebnisse_liste <- list()
mediation_modelle <- list()
zeile <- 0L

for (i in seq_len(nrow(mediation_kontraste))) {
  kontrast <- mediation_kontraste[i, ]

  for (j in seq_along(mediation_outcomes)) {
    outcome_name <- names(mediation_outcomes)[j]
    outcome_variable <- unname(mediation_outcomes[j])

    paar_daten <- bereite_mediationspaar_vor(
      data = salienz_reshaped,
      bedingung_0 = kontrast$Bedingung_0,
      bedingung_1 = kontrast$Bedingung_1,
      outcome_variable = outcome_variable
    )

    modelle <- schaetze_mediationsmodell(paar_daten)
    bootstrap <- bootstrap_mediation_personenweise(
      daten_wide = paar_daten,
      B = B_MEDIATION,
      seed = SEED_MEDIATION + 100L * i + j
    )

    schluessel <- paste(kontrast$Kontrast, outcome_name, sep = "__")
    mediation_modelle[[schluessel]] <- c(
      modelle,
      list(
        daten = paar_daten,
        bootstrap = bootstrap$bootstrap_werte
      )
    )

    zeile <- zeile + 1L
    k <- modelle$kennwerte

    mediation_ergebnisse_liste[[zeile]] <- data.frame(
      Kontrast = kontrast$Kontrast,
      Bedingung_0 = kontrast$Bedingung_0,
      Bedingung_1 = kontrast$Bedingung_1,
      Outcome = outcome_name,
      n_Personen = nrow(paar_daten),
      a = unname(k["a"]),
      p_a = unname(k["p_a"]),
      b = unname(k["b"]),
      p_b = unname(k["p_b"]),
      Indirekter_Effekt_ab = unname(k["indirekt"]),
      Bootstrap_CI_95_unten = bootstrap$ci_unten,
      Bootstrap_CI_95_oben = bootstrap$ci_oben,
      p_indirekt_boot = bootstrap$p_boot,
      c_strich_direkt = unname(k["c_strich"]),
      p_c_strich = unname(k["p_c_strich"]),
      c_gesamt = unname(k["c_gesamt"]),
      p_c_gesamt = unname(k["p_c_gesamt"]),
      d_Mediatormittelwert = unname(k["d"]),
      p_d = unname(k["p_d"]),
      Dekompositionsfehler = unname(k["dekompositionsfehler"]),
      B_gueltig = bootstrap$B_gueltig,
      stringsAsFactors = FALSE
    )
  }
}

mediation_ergebnisse <- bind_rows(mediation_ergebnisse_liste) %>%
  group_by(Kontrast) %>%
  mutate(
    p_indirekt_Holm_pro_Kontrast = p.adjust(
      p_indirekt_boot,
      method = "holm"
    )
  ) %>%
  ungroup() %>%
  mutate(
    p_indirekt_Holm_gesamt = p.adjust(
      p_indirekt_boot,
      method = "holm"
    ),
    CI_schliesst_Null_aus = ifelse(
      Bootstrap_CI_95_unten > 0 | Bootstrap_CI_95_oben < 0,
      "Ja",
      "Nein"
    )
  )

print(mediation_ergebnisse)

write.csv2(
  mediation_ergebnisse,
  "Mediationsanalyse_Ergebnisse_Robustheitspruefung.csv",
  row.names = FALSE,
  fileEncoding = "UTF-8"
)
```

### Vorlesungsnahe Hauptanalyse mit `mediate()`

In den Folien werden zwei Regressionsmodelle und anschließend
`mediation::mediate()` verwendet. Für die vorliegenden Messwiederholungen wird
diese Logik mit Random Intercepts für die Personen umgesetzt. Der Mediator wird
zusätzlich in einen Within- und einen Between-Anteil getrennt. Im Outcome-Modell
steht deshalb sowohl die aktuelle Inkonsistenz `M` als auch der zentrierte
Personenmittelwert `M_Person_zentriert`. Der Koeffizient von `M` ist damit der
für die Mediation relevante Within-Person-Pfad \(b\).

`boot = TRUE` aus dem einfachen Folienbeispiel wird hier nicht mechanisch
übernommen: Ein gewöhnlicher Zeilenbootstrap würde die zwei zusammengehörigen
Bewertungen einer Person auseinanderreißen. `mediate()` wird daher mit den
Mehrebenenmodellen und quasi-bayesianischen Simulationen ausgeführt. Das oben
berechnete personenweise Bootstrapintervall bleibt die primäre robuste
Inferenz für \(a \times b\).

```{r code-283}
bereite_mediate_long_vor <- function(daten_wide) {
  daten_long <- bind_rows(
    daten_wide %>%
      transmute(
        number = factor(number),
        X = 0,
        M = M0,
        Y = Y0
      ),
    daten_wide %>%
      transmute(
        number = factor(number),
        X = 1,
        M = M1,
        Y = Y1
      )
  ) %>%
    arrange(number, X) %>%
    group_by(number) %>%
    mutate(M_Person = mean(M)) %>%
    ungroup()

  mittelwert_zwischen_personen <- daten_long %>%
    distinct(number, M_Person) %>%
    summarise(Mittelwert = mean(M_Person)) %>%
    pull(Mittelwert)

  daten_long %>%
    mutate(
      M_Person_zentriert = M_Person - mittelwert_zwischen_personen
    )
}

schaetze_mediation_mit_mediate <- function(
    daten_wide,
    sims = 5000L,
    seed = 20260810L) {

  daten_long <- bereite_mediate_long_vor(daten_wide)

  kontrollparameter <- lme4::lmerControl(
    optimizer = "bobyqa",
    optCtrl = list(maxfun = 200000)
  )

  # Modell 1 der Folien: UV -> Mediator (Pfad a)
  # WICHTIG: Hier bewusst lme4::lmer() und NICHT lmerTest::lmer().
  # lmerTest erzeugt ein Objekt der Klasse "lmerModLmerTest", das in
  # mediation::mediate() den Fehler "mediator model is not yet implemented"
  # auslösen kann. lme4::lmer() erzeugt die unterstützte Klasse "lmerMod".
  pfad_a <- lme4::lmer(
    M ~ X + (1 | number),
    data = daten_long,
    REML = FALSE,
    control = kontrollparameter
  )

  # Modell 2 der Folien: UV + Mediator -> AV (Pfade b und c')
  pfad_b_c <- lme4::lmer(
    Y ~ X + M + M_Person_zentriert + (1 | number),
    data = daten_long,
    REML = FALSE,
    control = kontrollparameter
  )

  # Totaler Effekt c
  pfad_c <- lme4::lmer(
    Y ~ X + (1 | number),
    data = daten_long,
    REML = FALSE,
    control = kontrollparameter
  )

  # Schutz gegen die bekannte Inkompatibilität mit lmerTest-Modellobjekten.
  if (!inherits(pfad_a, "merMod") ||
      !inherits(pfad_b_c, "merMod") ||
      !inherits(pfad_c, "merMod") ||
      inherits(pfad_a, "lmerModLmerTest") ||
      inherits(pfad_b_c, "lmerModLmerTest") ||
      inherits(pfad_c, "lmerModLmerTest")) {
    stop(
      "Die Mediation benötigt unveränderte lme4-merMod-Objekte. ",
      "Bitte die Modelle ausschließlich mit lme4::lmer() schätzen."
    )
  }

  set.seed(seed)
  mediate_ergebnis <- mediation::mediate(
    model.m = pfad_a,
    model.y = pfad_b_c,
    treat = "X",
    mediator = "M",
    control.value = 0,
    treat.value = 1,
    sims = sims,
    boot = FALSE,
    group.out = "number"
  )

  list(
    daten = daten_long,
    pfad_a = pfad_a,
    pfad_b_c = pfad_b_c,
    pfad_c = pfad_c,
    mediate = mediate_ergebnis
  )
}

hole_mediate_kennwerte <- function(ergebnis) {
  acme <- if (!is.null(ergebnis$d.avg)) {
    ergebnis$d.avg
  } else {
    mean(c(ergebnis$d0, ergebnis$d1))
  }
  acme_ci <- if (!is.null(ergebnis$d.avg.ci)) {
    ergebnis$d.avg.ci
  } else {
    ergebnis$d0.ci
  }
  acme_p <- if (!is.null(ergebnis$d.avg.p)) {
    ergebnis$d.avg.p
  } else {
    ergebnis$d0.p
  }

  ade <- if (!is.null(ergebnis$z.avg)) {
    ergebnis$z.avg
  } else {
    mean(c(ergebnis$z0, ergebnis$z1))
  }
  ade_ci <- if (!is.null(ergebnis$z.avg.ci)) {
    ergebnis$z.avg.ci
  } else {
    ergebnis$z0.ci
  }
  ade_p <- if (!is.null(ergebnis$z.avg.p)) {
    ergebnis$z.avg.p
  } else {
    ergebnis$z0.p
  }

  prop <- if (!is.null(ergebnis$n.avg)) {
    ergebnis$n.avg
  } else {
    mean(c(ergebnis$n0, ergebnis$n1))
  }
  prop_p <- if (!is.null(ergebnis$n.avg.p)) {
    ergebnis$n.avg.p
  } else {
    ergebnis$n0.p
  }

  c(
    ACME = unname(acme),
    ACME_CI_unten = unname(acme_ci[1]),
    ACME_CI_oben = unname(acme_ci[2]),
    p_ACME = unname(acme_p),
    ADE = unname(ade),
    ADE_CI_unten = unname(ade_ci[1]),
    ADE_CI_oben = unname(ade_ci[2]),
    p_ADE = unname(ade_p),
    Total_Effect = unname(ergebnis$tau.coef),
    Total_CI_unten = unname(ergebnis$tau.ci[1]),
    Total_CI_oben = unname(ergebnis$tau.ci[2]),
    p_Total = unname(ergebnis$tau.p),
    Prop_Mediated = unname(prop),
    p_Prop_Mediated = unname(prop_p)
  )
}

klassifiziere_nach_zhao <- function(
    indirekt,
    p_indirekt,
    direkt,
    p_direkt,
    alpha = 0.05) {

  indirekt_signifikant <- is.finite(p_indirekt) && p_indirekt < alpha
  direkt_signifikant <- is.finite(p_direkt) && p_direkt < alpha

  if (indirekt_signifikant && direkt_signifikant) {
    if (sign(indirekt) == sign(direkt)) {
      "Complementary Mediation"
    } else {
      "Competitive Mediation"
    }
  } else if (indirekt_signifikant && !direkt_signifikant) {
    "Indirect-only Mediation"
  } else if (!indirekt_signifikant && direkt_signifikant) {
    "Direct-only Non-Mediation"
  } else {
    "No-effect Non-Mediation"
  }
}
```

### `mediate()` für alle Kontraste und Outcomes ausführen

```{r code-284}
mediate_ergebnisse_liste <- list()
mediate_modelle <- list()
zeile <- 0L

for (i in seq_len(nrow(mediation_kontraste))) {
  kontrast <- mediation_kontraste[i, ]

  for (j in seq_along(mediation_outcomes)) {
    outcome_name <- names(mediation_outcomes)[j]
    outcome_variable <- unname(mediation_outcomes[j])

    paar_daten <- bereite_mediationspaar_vor(
      data = salienz_reshaped,
      bedingung_0 = kontrast$Bedingung_0,
      bedingung_1 = kontrast$Bedingung_1,
      outcome_variable = outcome_variable
    )

    modelle <- schaetze_mediation_mit_mediate(
      daten_wide = paar_daten,
      sims = SIMS_MEDIATE,
      seed = SEED_MEDIATION + 1000L + 100L * i + j
    )

    kennwerte <- hole_mediate_kennwerte(modelle$mediate)
    a_koeffizient <- unname(lme4::fixef(modelle$pfad_a)["X"])
    b_koeffizient <- unname(lme4::fixef(modelle$pfad_b_c)["M"])
    c_strich_koeffizient <- unname(
      lme4::fixef(modelle$pfad_b_c)["X"]
    )
    c_koeffizient <- unname(lme4::fixef(modelle$pfad_c)["X"])
    schluessel <- paste(kontrast$Kontrast, outcome_name, sep = "__")
    mediate_modelle[[schluessel]] <- modelle

    zeile <- zeile + 1L
    mediate_ergebnisse_liste[[zeile]] <- data.frame(
      Kontrast = kontrast$Kontrast,
      Outcome = outcome_name,
      n_Personen = nrow(paar_daten),
      Pfad_a = a_koeffizient,
      Pfad_b = b_koeffizient,
      Indirekter_Effekt_a_mal_b = a_koeffizient * b_koeffizient,
      Direkter_Effekt_c_strich_Modell = c_strich_koeffizient,
      Totaler_Effekt_c_Modell = c_koeffizient,
      ACME = kennwerte["ACME"],
      ACME_CI_95_unten = kennwerte["ACME_CI_unten"],
      ACME_CI_95_oben = kennwerte["ACME_CI_oben"],
      p_ACME = kennwerte["p_ACME"],
      ADE = kennwerte["ADE"],
      ADE_CI_95_unten = kennwerte["ADE_CI_unten"],
      ADE_CI_95_oben = kennwerte["ADE_CI_oben"],
      p_ADE = kennwerte["p_ADE"],
      Total_Effect = kennwerte["Total_Effect"],
      Total_CI_95_unten = kennwerte["Total_CI_unten"],
      Total_CI_95_oben = kennwerte["Total_CI_oben"],
      p_Total = kennwerte["p_Total"],
      Prop_Mediated_roh = kennwerte["Prop_Mediated"],
      p_Prop_Mediated = kennwerte["p_Prop_Mediated"],
      stringsAsFactors = FALSE
    )
  }
}

mediate_ergebnisse <- bind_rows(mediate_ergebnisse_liste) %>%
  group_by(Kontrast) %>%
  mutate(
    p_ACME_Holm_pro_Kontrast = p.adjust(p_ACME, method = "holm"),
    p_ADE_Holm_pro_Kontrast = p.adjust(p_ADE, method = "holm")
  ) %>%
  ungroup() %>%
  mutate(
    p_ACME_Holm_gesamt = p.adjust(p_ACME, method = "holm"),
    Zhao_Typ_unkorrigiert = mapply(
      klassifiziere_nach_zhao,
      ACME,
      p_ACME,
      ADE,
      p_ADE
    ),
    Zhao_Typ_Holm = mapply(
      klassifiziere_nach_zhao,
      ACME,
      p_ACME_Holm_pro_Kontrast,
      ADE,
      p_ADE_Holm_pro_Kontrast
    ),
    Prop_Mediated_interpretierbar = ifelse(
      p_Total < 0.05 &
        sign(ACME) == sign(Total_Effect) &
        abs(Total_Effect) > 0.05,
      Prop_Mediated_roh,
      NA_real_
    )
  )

print(mediate_ergebnisse)

write.csv2(
  mediate_ergebnisse,
  "Mediationsanalyse_Ergebnisse.csv",
  row.names = FALSE,
  fileEncoding = "UTF-8"
)
```

### Modelldiagnostik

Die Folien nennen Cook's Distance, Shapiro-Wilk, Breusch-Pagan, VIF und
Durbin-Watson. Diese Kennwerte werden ausgegeben. Durch die Wide-Transformation
ist Cook's Distance direkt eine Diagnose auf Personenebene. Die Faustregel
lautet \(4/(n-k-1)\), wobei \(k\) die Anzahl der Prädiktoren ohne Intercept ist.
Fälle oberhalb dieser Schwelle werden nicht automatisch gelöscht: Cook's
Distance ist ein Prüfhinweis und kein objektives Ausschlusskriterium. Stattdessen
wird zusätzlich gezeigt, wie stark sich der indirekte Effekt ohne diese Fälle
ändern würde.

Der Durbin-Watson-Test ist hier nur der Vollständigkeit halber enthalten. Seine
inhaltliche Bedeutung ist gering, weil die Reihenfolge der Personen im
Datensatz keine zeitliche Reihenfolge darstellt. Die Unabhängigkeit zwischen
Personen folgt primär aus dem Studiendesign; die Abhängigkeit innerhalb einer
Person wird durch Paarbildung beziehungsweise Random Intercepts berücksichtigt.

```{r code-285}
mediation_diagnostik <- lapply(
  names(mediation_modelle),
  function(schluessel) {
    objekt <- mediation_modelle[[schluessel]]
    modell <- objekt$modell_b_c
    residuen <- residuals(modell)
    cooks <- cooks.distance(modell)
    n <- nrow(objekt$daten)
    k <- length(coef(modell)) - 1L
    cook_schwelle <- 4 / (n - k - 1)
    einflussreiche_zeilen <- which(cooks > cook_schwelle)

    daten_ohne_einflussreiche <- if (length(einflussreiche_zeilen) > 0L) {
      objekt$daten[-einflussreiche_zeilen, , drop = FALSE]
    } else {
      objekt$daten
    }

    original_werte <- schaetze_punktwerte_schnell(objekt$daten)
    bereinigte_werte <- if (nrow(daten_ohne_einflussreiche) >= 20L) {
      schaetze_punktwerte_schnell(daten_ohne_einflussreiche)
    } else {
      rep(NA_real_, 6L)
    }

    korrelation_praediktoren <- cor(
      objekt$daten$M_Differenz,
      objekt$daten$M_Mittelwert_zentriert,
      use = "complete.obs"
    )
    vif_beide_praediktoren <- 1 / (1 - korrelation_praediktoren^2)

    breusch_pagan_p <- tryCatch(
      lmtest::bptest(modell)$p.value,
      error = function(e) NA_real_
    )
    durbin_watson_p <- tryCatch(
      lmtest::dwtest(modell)$p.value,
      error = function(e) NA_real_
    )

    data.frame(
      Modell = schluessel,
      Shapiro_p_Residuen = shapiro.test(residuen)$p.value,
      Breusch_Pagan_p = breusch_pagan_p,
      Durbin_Watson_p_nur_formal = durbin_watson_p,
      Cook_Schwelle = cook_schwelle,
      Max_Cooks_D = max(cooks, na.rm = TRUE),
      Anzahl_einflussreiche_Personen = length(einflussreiche_zeilen),
      IDs_einflussreicher_Personen = paste(
        objekt$daten$number[einflussreiche_zeilen],
        collapse = ", "
      ),
      VIF_beide_Praediktoren = vif_beide_praediktoren,
      Indirekter_Effekt_alle = unname(original_werte["indirekt"]),
      Indirekter_Effekt_ohne_einflussreiche = unname(
        bereinigte_werte["indirekt"]
      ),
      Absolute_Aenderung_indirekter_Effekt = abs(
        unname(original_werte["indirekt"]) -
          unname(bereinigte_werte["indirekt"])
      ),
      stringsAsFactors = FALSE
    )
  }
) %>%
  bind_rows()

print(mediation_diagnostik)
```

Für eine visuelle Prüfung kann jedes gespeicherte Modell gezielt aufgerufen
werden. Das folgende Beispiel zeigt die Diagnostik für den Größenkontrast mit
Interesse als Outcome.

```{r code-286}
diagnostik_beispiel <- mediation_modelle[[
  "Relative Größe__Interesse"
]]$modell_b_c

par(mfrow = c(1, 2))
qqnorm(
  residuals(diagnostik_beispiel),
  main = "QQ-Plot der Residuen"
)
qqline(residuals(diagnostik_beispiel))
plot(
  fitted(diagnostik_beispiel),
  residuals(diagnostik_beispiel),
  xlab = "Vorhergesagte Werte",
  ylab = "Residuen",
  main = "Residuen vs. vorhergesagte Werte"
)
abline(h = 0, lty = 2)
par(mfrow = c(1, 1))
```

### Interpretation der Ergebnistabelle

- **a:** mittlere Veränderung der wahrgenommenen Inkonsistenz von Bedingung 0
  zu Bedingung 1.
- **b:** Zusammenhang der Veränderung der Inkonsistenz mit der Veränderung des
  Outcomes, unter Kontrolle des mittleren Inkonsistenzniveaus der Person.
- **a × b:** indirekter Effekt. Das 95-%-Bootstrapintervall ist die primäre
  Inferenz; enthält es 0, gibt es keine hinreichende Evidenz für einen
  indirekten Effekt.
- **c':** direkter Effekt des Salienzkontrasts bei statistisch kontrolliertem
  Mediator.
- **c:** totaler Effekt des Salienzkontrasts auf das Outcome.
- **d:** prüft, ob sich der Mediator-Outcome-Zusammenhang zwischen den beiden
  Bedingungen unterscheidet. Ein auffälliger d-Pfad sollte bei der
  Interpretation des einfachen indirekten Effekts diskutiert werden.
- Wegen der 18 Tests sollten mindestens die Holm-korrigierten p-Werte innerhalb
  eines Kontrasts berichtet werden. Die globale Holm-Spalte ist die strengere
  Sensitivitätsanalyse über alle 18 indirekten Effekte.
- In der vorlesungsnahen Tabelle bezeichnet **ACME** den indirekten Effekt,
  **ADE** den direkten Effekt und **Total Effect** den Gesamteffekt.
  `Zhao_Typ_Holm` ordnet das Ergebnis unter Berücksichtigung der sechs Outcomes
  eines Kontrasts ein.
- **Prop. Mediated** wird nur in
  `Prop_Mediated_interpretierbar` übernommen, wenn der Gesamteffekt signifikant
  ist, nicht nahe null liegt und dieselbe Richtung wie der indirekte Effekt
  besitzt. Andernfalls kann ein prozentual vermittelter Anteil irreführend oder
  sogar außerhalb von 0 bis 100 % liegen.



<!-- ANALYSIS_CODE_END -->
